【裁判字號】    97,上訴,5325
【裁判日期】    980326
【裁判案由】    詐欺等
【裁判全文】
臺灣高等法院刑事判決                97年度上訴字第5325號
上  訴  人
即  被  告  庚○○
            癸○○
            Ａ○○
上列上訴人等因詐欺等案件，不服臺灣板橋地方法院96年度訴字
第2131號、96年度易字第2649號，中華民國97年8 月27日第一審
判決（起訴案號：臺灣板橋地方法院檢察署96年度偵字第8528號
，追加起訴案號：臺灣板橋地方法院檢察署96年度偵字第 17620
號，移送併辦案號：臺灣板橋地方法院檢察署96年度偵字第8528
號），提起上訴，本院判決如下：
    主  文
原判決關於庚○○、癸○○、Ａ○○所犯如附表一編號一、二五
、三三、三四、四九所示部分，及各自定應執行刑部分均撤銷。
庚○○共同犯如附表一編號一、二五、三三、三四、四九所示「
罪名」欄所載伍罪，均累犯，各處有期徒刑伍月，均減為有期徒
刑貳月又拾伍日；如附表一編號一、二五、三三、三四、四九「
沒收」欄所載之物均沒收。
癸○○共同犯如附表一編號一、二五、三三、三四、四九所示「
罪名」欄所載肆罪，均累犯，各處有期徒刑肆月，均減為有期徒
刑貳月；如附表一編號一、二五、三三、三四、四九「沒收」欄
所載之物均沒收。
Ａ○○共同犯如附表一編號一、二五、三三、三四、四九所示「
罪名」欄所載肆罪，各處有期徒刑貳月，均減為有期徒刑壹月；
如附表一編號一、二五、三三、三四、四九「沒收」欄所載之物
均沒收。
其他上訴駁回。
庚○○上揭第二項撤銷改判部分，及第五項上訴駁回部分所處之
刑，應執行有期徒刑參年肆月，如附表三所示之物均沒收。
癸○○上揭第三項撤銷改判部分，及第五項上訴駁回部分所處之
刑，應執行有期徒刑貳年捌月，如附表三所示之物均沒收。
Ａ○○上揭第四項撤銷改判部分，及第五項上訴駁回部分所處之
刑，應執行有期徒刑壹年捌月，如附表三所示之物均沒收。
    事  實
一、庚○○前因詐欺案件，經臺灣臺北地方法院以92年度簡字第
    3147號判處有期徒刑3 月確定，於民國93年1 月5 日易科罰
    金執行完畢。癸○○前因公共危險、妨害自由案件，先後為
    臺灣士林地方法院以93年度士交簡字第423 號、臺灣臺北地
    方法院以95年度訴字第46號分別判處有期徒刑3月、6月確定
    ，各於93年8月5日、95年7月28日易科罰金執行完畢。
二、詎庚○○仍不知悔改，因缺錢花用，竟夥同簡身安、陳連雍
    、沈育弘（以上三人經原審判決確定）、癸○○、宋文斌（
    經原審判決確定）、Ａ○○等人，共組詐騙集團，渠等基於
    意圖為自己不法所有之犯意聯絡，由Ａ○○提供其設於華南
    銀行等金融機構帳戶，並由庚○○自己或指示宋文斌以登報
    方式向陳逸君等人收購人頭帳戶及電話門號（詳如附表二所
    示），且提供臺北縣汐止市○○○路○段170號12樓作為詐騙
    據點；再由癸○○、陳連雍、沈育弘、宋文斌等使用上開庚
    ○○購得之人頭電話門號，以全盛融資貸款公司等名義（詳
    如附表二所示），在報紙上刊登可協助客戶報理貸款之不實
    廣告，並在上開詐騙據點等待來電，而於如附表二所示之被
    害人閱覽該不實廣告，依其上所留電話號碼撥打查詢時，癸
    ○○等人即假扮貸款公司之「經理」、「專員」等職員，在
    電話中向各該被害人謊稱可以順利辦妥貸款，惟需先繳納代
    書費用，嗣又謊稱需再繳交保險金、律師費等費用，旋聯絡
    Ａ○○前向各該被害人收取現金，或指示各該被害人以自動
    櫃員機轉帳或臨櫃匯款等方式，匯付金錢至上開人頭帳戶內
    ，致各該被害人陷於錯誤，而自95年10月中旬某日起至96年
    4 月11日止，先後將現金交付Ａ○○或匯付款項至人頭帳戶
    （付款或匯款日期、金額、人頭帳戶等均詳如附表二所示）
    。Ａ○○收得現金後，按收取現金之筆數，每筆現金賺取新
    臺幣（下同）1 千元報酬，餘款匯入庚○○指示之人頭帳戶
    ；各該被害人匯款部分，則由癸○○、陳連雍、沈育弘、宋
    文斌等聯絡車手簡身安持金融卡至自動櫃員機提領現金，從
    中賺取提領金額百分之五之報酬，餘款依庚○○指示匯入不
    知情之游心榆設於汐止郵局帳號00000000000000號帳戶內，
    上開人頭帳戶及游心榆帳戶內之款項，再由庚○○與癸○○
    、陳連雍、沈育弘、宋文斌等依比例朋分，得款花用一空。
    嗣經警先後於：(1)96年4 月13日13時30分許，在臺北縣中和
    市○○路118 號前查獲Ａ○○，扣得如附表三編號一、二所
    示之物。(2)96年4 月19日13時30分許，在臺北縣汐止市○○
    ○路○段170號12樓查獲庚○○、陳連雍、沈育弘、宋文斌等
    人，扣得如附表三編號三至十五所示之物；同日14時25分，
    在臺北縣新店市○○路○段213巷4號3樓，再次查獲Ａ○○，
    扣得如附表三編號十六至二０所示之物；同日15時30分許，
    經宋文斌同意帶同警方前往其位於臺北縣汐止市○○路○ 段
    271號5樓居所搜索之際，查獲癸○○，扣得如附表三編號二
    一至二五號所示之物；同日16時45分許，在臺北縣新莊市○
    ○路○段500巷口前查獲簡身安，扣得如附表三編號二六所示
    之物。
二、案經子○○、邱碧蓮、謝佩珊、劉文博、寅○○、許富誠、
    鄧翠珊、張菊雲、午○○、Ｆ○○、玄○○、丁○○、陳惠
    萍、丑○○、Ｅ○○、申○○、巳○○、許耿銘、地○○、
    甲○○、鄭筱萍、藍祥泰、黃○○、酉○○、宇○○、亥○
    ○、未○○、辛○○等人訴由內政部警政署刑事警察局移送
    臺灣板橋地方法院檢察署檢察官偵查起訴、追加起訴，及壬
    ○○訴由臺北縣政府警察局中和分局報請臺灣板橋地方法院
    檢察署檢察官移送併辦。
    理  由
一、程序部分：
（一）本件起訴之範圍，係就被害人Ｄ○○、子○○、李明拴、
      邱碧蓮、鄭怡如、田德助、徐振源、林保妏、卯○○、宙
      ○○、洪進哲、謝佩珊、劉文博、寅○○、許富誠等15人
      遭詐騙部分；追加起訴之範圍，則係就被害人鄧翠珊、張
      菊雲、午○○、壬○○、戊○○、乙○○、Ｆ○○、玄○
      ○、丁○○、陳惠萍、辰○○、丙○○、丑○○、Ｅ○○
      、康知萍、Ｂ○○、申○○、巳○○、許耿銘、地○○、
      甲○○、鄭筱萍、藍祥泰、黃○○、酉○○、戌○○、宇
      ○○、亥○○、Ｇ○○、己○○、天○○、未○○、顏宜
      忠、辛○○等34人遭詐騙部分，此經載明於追加起訴書，
      並據公訴人當庭確認無誤（見原審96年度訴字第2131號卷
      (一)第115 頁）。至於移送併辦部分，係就被害人壬○○遭
      詐騙部分，該部分同一事實業由檢察官追加起訴在案。從
      而，本案審理範圍，應係上述被害人合計49人遭被告等詐
      騙之事實。
（二）按被告以外之人於審判外之言詞或書面陳述，除法律有規
      定者外，不得作為證據，刑事訴訟法第159條第1項固定有
      明文。惟被告以外之人於審判外之陳述，雖不符第159 條
      之1 至第159條之4之規定，而經當事人於審判程序同意作
      為證據，法院審酌該言詞陳述或書面陳述作成時之情況，
      認為適當者，亦得為證據；當事人、代理人或辯護人於法
      院調查證據時，知有第159條第1項不得為證據之情形，而
      未於言詞辯論終結前聲明異議者，視為有前項之同意，同
      法第159條之5定有明文。查檢察官及被告等就下列所引被
      告以外之人於審判外之陳述均不爭執其證據能力，且迄至
      本院審理調查證據時，檢察官及被告等就被告以外之人於
      審判外之陳述之證據能力亦未聲明異議，應視為有作為證
      據之同意，本院審酌上開被告以外之人陳述均為證明事實
      所必需，而其作成時之情況，未見有何不能自由陳述或違
      法取證之情形，認為以之作為證據應屬適當，依同法第15
      9條之5之規定，應具有證據能力。
二、上開犯罪事實，迭據被告庚○○、癸○○、Ａ○○及其他共
    同被告簡身安、陳連雍、沈育弘、宋文斌等於警詢、偵訊及
    原審審理時坦承不諱，核與如附表二所示被害人Ｄ○○等49
    人於警詢時所述情節相符，且有如附表三所示之物扣案可資
    佐證，並有搜索扣押筆錄、扣押物品目錄表、報紙廣告、委
    託契約書、通訊監察譯文、帳戶交易明細及上述被害人提出
    之相關匯款資料、帳戶存摺等影本附卷可稽，應可信實。本
    案事證已臻明確，被告庚○○、癸○○、Ａ○○等之犯行咸
    堪認定，應依法論科。
三、核被告庚○○、癸○○、Ａ○○所為，均係犯刑法第339 條
    第1 項詐欺取財罪。起訴書證據並所犯法條欄內雖揭載核被
    告庚○○於95年7月1日前之詐騙行為，係犯刑法第340 條常
    業詐欺罪嫌云云；第按，被告所犯之法條，起訴書中雖應記
    載，但法條之記載，究非起訴之絕對必要條件，若被告有兩
    罪，起訴書中已載明其犯罪事實而僅記載一個罪名之法條，
    其他一罪雖未記載法條，亦應認為業經起訴（最高法院64年
    度台非字第142 號判例要旨參照），足徵事實是否起訴，係
    以起訴書記載之犯罪事實為準，非以引用之法條為據。遍閱
    本件起訴書犯罪事實欄，未見被告庚○○有何詐騙行為發生
    並完成於95年7月1日前之記載，94年2月2日修正公布、95年
    7月1日起施行之修正刑法又已刪除第340 條常業詐欺罪之規
    定，本案起訴及追加起訴範圍所及之詐騙行為，其犯罪行為
    皆完成於95年7月1日之後，俱徵常業詐欺犯罪事實未據起訴
    ，起訴書證據並所犯法條欄就被告庚○○所列刑法第340 條
    常業詐欺罪名，顯屬贅載。被告庚○○、癸○○、Ａ○○就
    上揭犯行，與簡身安、陳連雍、沈育弘、宋文斌等間，互有
    犯意聯絡及行為分擔，均為共同正犯。被告等佯稱可為各該
    被害人辦理貸款，每次於密切接近之時、地，以酌收各項費
    用為由，利用同一次機會，接續向同一被害人詐騙金錢，致
    被害人有陸續多次交付款項者，此部分各舉動之獨立性薄弱
    ，所侵害法益同一，依通常社會觀念，尚難強行割裂，認應
    構成數行為，當屬被告等基於單一犯意決意接續實施之一行
    為，僅成立一罪。至被害人張菊雲（附表二編號十九、二０
    ）、午○○（附表二編號二一、二二）、丑○○（附表二編
    號三一、三二）、Ｅ○○（附表二編號三三、三四）、亥○
    ○（附表二編號四七、四八），均係先後2次遭受被告等以
    不同貸款公司名義詐欺，各次詐欺行為獨立可分，應各成立
    2 罪。被告等所犯詐欺54罪（詳如附表一所示），犯意各別
    ，行為互殊，應予分論併罰。又被告庚○○曾因詐欺案件，
    經臺灣臺北地方法院以92年度簡字第3147號判處有期徒刑 3
    月確定，於93年1月5日易科罰金執行完畢。癸○○前因公共
    危險、妨害自由案件，先後為臺灣士林地方法院以93年度士
    交簡字第423 號、臺灣臺北地方法院以95年度訴字第46號分
    別判處有期徒刑3月、6月確定，各於93年8月5日、95年7 月
    28日易科罰金執行完畢，有本院被告前案紀錄表在卷可憑，
    渠二人於受有期徒刑之執行完畢後，5 年以內故意再犯上開
    有期徒刑以上之54罪，均為累犯，皆應加重其刑。被告庚○
    ○、癸○○、Ａ○○等犯罪時間，均在96年4 月24日以前，
    合於中華民國96年罪犯減刑條例所定之減刑條件，應依該條
    例規定減其宣告刑二分之一，並於減刑後，分別定其應執行
    之刑。
四、原審同此認定，以被告犯罪事證明確，予以論罪科刑，原無
    不合。惟被告等於本院審理中，尚與被害人Ｅ○○、Ｇ○○
    、Ｄ○○及Ｆ○○等4 人達成和解，已據被害人Ｅ○○、Ｇ
    ○○、及Ｄ○○之代理人Ｃ○○到庭陳明，且有和解書附卷
    可考，原審於論處被告等詐害上開4 人犯行（即附表一編號
    一、二五、三三、三四、四九所示者）而為刑之裁量時，未
    及斟酌，非無未洽。被告庚○○上訴意旨略以：伊所犯詐欺
    行為既有部分在刑法修正前，即應適用修正前有利於伊之法
    律，就全部詐欺行為論以一罪云云。被告癸○○上訴意旨略
    以：伊係自95年12月起參與本件詐騙集團，於96年2 月間離
    開，僅參與附表二編號二一、二八、五四等所示之行為云云
    。被告Ａ○○上訴意旨略以：伊係閱報應徵金融集團貸款工
    作，於不知情之狀況下加入該集團，伊僅依電話指示至客戶
    處收取傭金及代書費用，沒有參與詐騙計畫云云。茲查：(1)
    被告庚○○共同實施之詐騙行為，其完成時間起自95年10月
    中旬某日，止於96年4 月11日，均在修正刑法施行日後，無
    依修正前刑法論以連續犯或常業犯之餘地。被告庚○○提起
    上訴，認其所為應適用修正刑法論以一罪云云，要屬無據。
    (2)共同正犯，係共同實施犯罪行為之人，在共同意思範圍內
    ，各自分擔犯罪行為之一部，相互利用他人之行為，以達成
    其犯罪之目的，而對於全部行為所發生之結果負相同之刑責
    。以自己共同犯罪之意思，參與實施犯罪構成要件以外之行
    為，或以自己共同犯罪之意思，事先同謀，而由其中一部份
    人實施犯罪之行為者，亦屬均為共同正犯。共同實施犯罪行
    為之人，在合同意思範圍以內，各自分擔犯罪行為之一部，
    相互利用他人之行為，以達其犯罪之目的者，即應對於全部
    所發生之結果，共同負責（大法官會議釋字第109 號解釋、
    最高法院28年上字第3110號、94年度台上字第5266號等判決
    意旨參照）。被告癸○○、廖志鴻雖未就本案所有詐騙行為
    事事躬親，然渠等既為牟己利而參與共同犯罪，渠等及其餘
    共犯所為，亦未逾越先前所議定之以刊登不實廣告，騙取誤
    信廣告者財物之範圍，各自在合同意思範圍以內，分擔犯罪
    行為之一部，本不能不就全部行為所發生之結果，共負其責
    。又被告於刑事訴訟程序中固無自證己罪之義務，其提出未
    參與犯罪或不知情之辯解，屬構成要件該當性之抗辯，亦不
    負終局之「說服責任」，但該事由有利於被告，且被告對於
    該積極主張之利己事實，較他人知悉何處可取得相關證據，
    即應由被告負「提出證據責任」，倘被告所提出證據之證明
    力達「有合理懷疑」程度，舉證責任即轉換為應由檢察官就
    抗辯事由不存在負舉證責任，並證明至「無合理懷疑」程度
    ；若被告對其利己事由之抗辯未能舉證，或所舉事證未達「
    有合理懷疑」程度，即不能成為有效之抗辯，檢察官無證明
    該抗辯事實不存在之責任，法院就該爭點即難逕為有利於被
    告之認定。本件被告癸○○、Ａ○○迭於警詢、偵訊及原審
    審理時自白犯罪，且有其他共同被告之供證、被害人之指訴
    及附表三所示扣案證物擔保其自白之真實性，則渠等於提起
    上訴後，或以僅實施部分行為，或以不知情、未參與詐騙計
    畫云云置辯，恣意翻異前供，已難遽信；矧渠二人皆未就利
    己事由有何舉證以供調查或指出證明之方法，未足構成有效
    之抗辯，檢察官既無證明該抗辯事實不存在之責任，法院亦
    不能逕為有利於被告之認定甚明。綜上，被告庚○○、癸○
    ○、Ａ○○等提起上訴意旨，無非避就卸責之詞，咸無可採
    ，所為上訴胥無理由；惟原判決如附表一編號一、二五、三
    三、三四、四九所示部分既有上揭未及斟酌之可議，應由本
    院將原判決如附表一編號一、二五、三三、三四、四九所示
    5 罪部分，及各自定應執行刑部分撤銷改判，並駁回被告其
    他上訴如主文第5項所示。
五、爰審酌被告庚○○、癸○○、Ａ○○均正值青壯本可期待渠
    等從事正當工作，自食其力，詎捨此不由，竟合組詐騙集團
    ，在報紙上刊登不實廣告，對不特定人實施詐財，嚴重危害
    社會治安，甚為可訾，應嚴予非難，兼衡渠等犯罪動機、目
    的、手段、參與程度、不法所得，暨於原審及本院審理期間
    ，積極與部分被害人洽談賠償事宜，並於本院審理中達成和
    解之態度等一切情狀，分別量處如主文第2項至第4項所示之
    刑，並依中華民國九十六年罪犯減刑條例規定減其宣告刑二
    分之一，且於減刑後，就撤銷改判部分及駁回上訴部分所處
    之刑，定其應執行之刑，資為懲儆。如附表三所示之物，均
    係被告庚○○等人所有、供渠等犯本案詐欺罪所用、預備或
    所生之物，業據被告等供明，應依刑法第38條第1項第2款、
    第3項等規定併予宣告沒收。
據上論結，應依刑事訴訟法第368條、第369條第1項前段、第364
條、第299條第1項前段，刑法第28條、第339條第1項、第47條第
1項、第51條第5款、第38條第1項第2款、第3款，刑法施行法第1
條之1 ，中華民國九十六年罪犯減刑條例第2條第1項第3款、第7
條、第10條，判決如主文。
本案經檢察官楊秀蘭到庭執行職務。
中    華    民    國    98    年    3     月    26    日
                  刑事第十二庭審判長法  官  蔡永昌
                                    法  官  施俊堯
                                    法  官  蔡新毅
以上正本證明與原本無異。
不得上訴。
                                    書記官  楊秋鈴
中    華    民    國    98    年    3     月    27    日
※附錄本案論罪科刑法條全文：
中華民國刑法第339條
意圖為自己或第三人不法之所有，以詐術使人將本人或第三人之
物交付者，處5 年以下有期徒刑、拘役或科或併科1 千元以下罰
金。
以前項方法得財產上不法之利益或使第三人得之者，亦同。
前二項之未遂犯罰之。
※附表一：
┌──┬─────────┬─────────────┬────────────┬─────────┬────────┐
│編號│  罪          名  │  處    刑（原判決）      │  減      刑（原判決）  │  沒          收  │ 備          註 │
├──┼─────────┼─────────────┼────────────┼─────────┼────────┤
│一  │共同意圖為自己不法│庚○○處有期徒刑陸月      │減為有期徒刑參月        │如附表三所示之物均│附表二編號一部分│
│    │之所有，以詐術使人├─────────────┼────────────┤沒收              │                │
│    │將本人之物交付    │癸○○處有期徒刑伍月      │減為有期徒刑貳月又拾伍日│                  │                │
│    │                  ├─────────────┼────────────┤                  │                │
│    │                  │簡身安、陳連雍、沈育弘、宋│各減為有期徒刑貳月      │                  │                │
│    │                  │文斌各處有期徒刑肆月      │                        │                  │                │
│    │                  ├─────────────┼────────────┤                  │                │
│    │                  │Ａ○○處有期徒刑參月      │減為有期徒刑壹月又拾伍日│                  │                │
├──┼─────────┼─────────────┼────────────┼─────────┼────────┤
│二  │共同意圖為自己不法│庚○○處有期徒刑陸月      │減為有期徒刑參月        │如附表三所示之物均│附表二編號二部分│
│    │之所有，以詐術使人├─────────────┼────────────┤沒收              │                │
│    │將本人之物交付    │癸○○處有期徒刑伍月      │減為有期徒刑貳月又拾伍日│                  │                │
│    │                  ├─────────────┼────────────┤                  │                │
│    │                  │簡身安、陳連雍、沈育弘、宋│各減為有期徒刑貳月      │                  │                │
│    │                  │文斌各處有期徒刑肆月      │                        │                  │                │
│    │                  ├─────────────┼────────────┤                  │                │
│    │                  │Ａ○○處有期徒刑參月      │減為有期徒刑壹月又拾伍日│                  │                │
├──┼─────────┼─────────────┼────────────┼─────────┼────────┤
│三  │共同意圖為自己不法│庚○○處有期徒刑伍月      │減為有期徒刑貳月又拾伍日│如附表三所示之物均│附表二編號三部分│
│    │之所有，以詐術使人├─────────────┼────────────┤沒收              │                │
│    │將本人之物交付    │癸○○處有期徒刑肆月      │減為有期徒刑貳月        │                  │                │
│    │                  ├─────────────┼────────────┤                  │                │
│    │                  │簡身安、陳連雍、沈育弘、宋│各減為有期徒刑壹月又拾伍│                  │                │
│    │                  │文斌各處有期徒刑參月      │日                      │                  │                │
│    │                  ├─────────────┼────────────┤                  │                │
│    │                  │Ａ○○處有期徒刑貳月      │減為有期徒刑壹月        │                  │                │
├──┼─────────┼─────────────┼────────────┼─────────┼────────┤
│四  │共同意圖為自己不法│庚○○處有期徒刑伍月      │減為有期徒刑貳月又拾伍日│如附表三所示之物均│附表二編號四部分│
│    │之所有，以詐術使人├─────────────┼────────────┤沒收              │                │
│    │將本人之物交付    │癸○○處有期徒刑肆月      │減為有期徒刑貳月        │                  │                │
│    │                  ├─────────────┼────────────┤                  │                │
│    │                  │簡身安、陳連雍、沈育弘、宋│各減為有期徒刑壹月又拾伍│                  │                │
│    │                  │文斌各處有期徒刑參月      │日                      │                  │                │
│    │                  ├─────────────┼────────────┤                  │                │
│    │                  │Ａ○○處有期徒刑貳月      │減為有期徒刑壹月        │                  │                │
├──┼─────────┼─────────────┼────────────┼─────────┼────────┤
│五  │共同意圖為自己不法│庚○○處有期徒刑伍月      │減為有期徒刑貳月又拾伍日│如附表三所示之物均│附表二編號五部分│
│    │之所有，以詐術使人├─────────────┼────────────┤沒收              │                │
│    │將本人之物交付    │癸○○處有期徒刑肆月      │減為有期徒刑貳月        │                  │                │
│    │                  ├─────────────┼────────────┤                  │                │
│    │                  │簡身安、陳連雍、沈育弘、宋│各減為有期徒刑壹月又拾伍│                  │                │
│    │                  │文斌各處有期徒刑參月      │日                      │                  │                │
│    │                  ├─────────────┼────────────┤                  │                │
│    │                  │Ａ○○處有期徒刑貳月      │減為有期徒刑壹月        │                  │                │
├──┼─────────┼─────────────┼────────────┼─────────┼────────┤
│六  │共同意圖為自己不法│庚○○處有期徒刑伍月      │減為有期徒刑貳月又拾伍日│如附表三所示之物均│附表二編號六部分│
│    │之所有，以詐術使人├─────────────┼────────────┤沒收              │                │
│    │將本人之物交付    │癸○○處有期徒刑肆月      │減為有期徒刑貳月        │                  │                │
│    │                  ├─────────────┼────────────┤                  │                │
│    │                  │簡身安、陳連雍、沈育弘、宋│各減為有期徒刑壹月又拾伍│                  │                │
│    │                  │文斌各處有期徒刑參月      │日                      │                  │                │
│    │                  ├─────────────┼────────────┤                  │                │
│    │                  │Ａ○○處有期徒刑貳月      │減為有期徒刑壹月        │                  │                │
├──┼─────────┼─────────────┼────────────┼─────────┼────────┤
│七  │共同意圖為自己不法│庚○○處有期徒刑伍月      │減為有期徒刑貳月又拾伍日│如附表三所示之物均│附表二編號七部分│
│    │之所有，以詐術使人├─────────────┼────────────┤沒收              │                │
│    │將本人之物交付    │癸○○處有期徒刑肆月      │減為有期徒刑貳月        │                  │                │
│    │                  ├─────────────┼────────────┤                  │                │
│    │                  │簡身安、陳連雍、沈育弘、宋│各減為有期徒刑壹月又拾伍│                  │                │
│    │                  │文斌各處有期徒刑參月      │日                      │                  │                │
│    │                  ├─────────────┼────────────┤                  │                │
│    │                  │Ａ○○處有期徒刑貳月      │減為有期徒刑壹月        │                  │                │
├──┼─────────┼─────────────┼────────────┼─────────┼────────┤
│八  │共同意圖為自己不法│庚○○處有期徒刑伍月      │減為有期徒刑貳月又拾伍日│如附表三所示之物均│附表二編號八部分│
│    │之所有，以詐術使人├─────────────┼────────────┤沒收              │                │
│    │將本人之物交付    │癸○○處有期徒刑肆月      │減為有期徒刑貳月        │                  │                │
│    │                  ├─────────────┼────────────┤                  │                │
│    │                  │簡身安、陳連雍、沈育弘、宋│各減為有期徒刑壹月又拾伍│                  │                │
│    │                  │文斌各處有期徒刑參月      │日                      │                  │                │
│    │                  ├─────────────┼────────────┤                  │                │
│    │                  │Ａ○○處有期徒刑貳月      │減為有期徒刑壹月        │                  │                │
├──┼─────────┼─────────────┼────────────┼─────────┼────────┤
│九  │共同意圖為自己不法│庚○○處有期徒刑伍月      │減為有期徒刑貳月又拾伍日│如附表三所示之物均│附表二編號九部分│
│    │之所有，以詐術使人├─────────────┼────────────┤沒收              │                │
│    │將本人之物交付    │癸○○處有期徒刑肆月      │減為有期徒刑貳月        │                  │                │
│    │                  ├─────────────┼────────────┤                  │                │
│    │                  │簡身安、陳連雍、沈育弘、宋│各減為有期徒刑壹月又拾伍│                  │                │
│    │                  │文斌各處有期徒刑參月      │日                      │                  │                │
│    │                  ├─────────────┼────────────┤                  │                │
│    │                  │Ａ○○處有期徒刑貳月      │減為有期徒刑壹月        │                  │                │
├──┼─────────┼─────────────┼────────────┼─────────┼────────┤
│十  │共同意圖為自己不法│庚○○處有期徒刑伍月      │減為有期徒刑貳月又拾伍日│如附表三所示之物均│附表二編號十部分│
│    │之所有，以詐術使人├─────────────┼────────────┤沒收              │                │
│    │將本人之物交付    │癸○○處有期徒刑肆月      │減為有期徒刑貳月        │                  │                │
│    │                  ├─────────────┼────────────┤                  │                │
│    │                  │簡身安、陳連雍、沈育弘、宋│各減為有期徒刑壹月又拾伍│                  │                │
│    │                  │文斌各處有期徒刑參月      │日                      │                  │                │
│    │                  ├─────────────┼────────────┤                  │                │
│    │                  │Ａ○○處有期徒刑貳月      │減為有期徒刑壹月        │                  │                │
├──┼─────────┼─────────────┼────────────┼─────────┼────────┤
│十一│共同意圖為自己不法│庚○○處有期徒刑陸月      │減為有期徒刑參月        │如附表三所示之物均│附表二編號十一部│
│    │之所有，以詐術使人├─────────────┼────────────┤沒收              │分              │
│    │將本人之物交付    │癸○○處有期徒刑伍月      │減為有期徒刑貳月又拾伍日│                  │                │
│    │                  ├─────────────┼────────────┤                  │                │
│    │                  │簡身安、陳連雍、沈育弘、宋│各減為有期徒刑貳月      │                  │                │
│    │                  │文斌各處有期徒刑肆月      │                        │                  │                │
│    │                  ├─────────────┼────────────┤                  │                │
│    │                  │Ａ○○處有期徒刑參月      │減為有期徒刑壹月又拾伍日│                  │                │
├──┼─────────┼─────────────┼────────────┼─────────┼────────┤
│十二│共同意圖為自己不法│庚○○處有期徒刑伍月      │減為有期徒刑貳月又拾伍日│如附表三所示之物均│附表二編號十二部│
│    │之所有，以詐術使人├─────────────┼────────────┤沒收              │分              │
│    │將本人之物交付    │癸○○處有期徒刑肆月      │減為有期徒刑貳月        │                  │                │
│    │                  ├─────────────┼────────────┤                  │                │
│    │                  │簡身安、陳連雍、沈育弘、宋│各減為有期徒刑壹月又拾伍│                  │                │
│    │                  │文斌各處有期徒刑參月      │日                      │                  │                │
│    │                  ├─────────────┼────────────┤                  │                │
│    │                  │Ａ○○處有期徒刑貳月      │減為有期徒刑壹月        │                  │                │
├──┼─────────┼─────────────┼────────────┼─────────┼────────┤
│十三│共同意圖為自己不法│庚○○處有期徒刑伍月      │減為有期徒刑貳月又拾伍日│如附表三所示之物均│附表二編號十三部│
│    │之所有，以詐術使人├─────────────┼────────────┤沒收              │分              │
│    │將本人之物交付    │癸○○處有期徒刑肆月      │減為有期徒刑貳月        │                  │                │
│    │                  ├─────────────┼────────────┤                  │                │
│    │                  │簡身安、陳連雍、沈育弘、宋│各減為有期徒刑壹月又拾伍│                  │                │
│    │                  │文斌各處有期徒刑參月      │日                      │                  │                │
│    │                  ├─────────────┼────────────┤                  │                │
│    │                  │Ａ○○處有期徒刑貳月      │減為有期徒刑壹月        │                  │                │
├──┼─────────┼─────────────┼────────────┼─────────┼────────┤
│十四│共同意圖為自己不法│庚○○處有期徒刑伍月      │減為有期徒刑貳月又拾伍日│如附表三所示之物均│附表二編號十四部│
│    │之所有，以詐術使人├─────────────┼────────────┤沒收              │分              │
│    │將本人之物交付    │癸○○處有期徒刑肆月      │減為有期徒刑貳月        │                  │                │
│    │                  ├─────────────┼────────────┤                  │                │
│    │                  │簡身安、陳連雍、沈育弘、宋│各減為有期徒刑壹月又拾伍│                  │                │
│    │                  │文斌各處有期徒刑參月      │日                      │                  │                │
│    │                  ├─────────────┼────────────┤                  │                │
│    │                  │Ａ○○處有期徒刑貳月      │減為有期徒刑壹月        │                  │                │
├──┼─────────┼─────────────┼────────────┼─────────┼────────┤
│十五│共同意圖為自己不法│庚○○處有期徒刑伍月      │減為有期徒刑貳月又拾伍日│如附表三所示之物均│附表二編號十五部│
│    │之所有，以詐術使人├─────────────┼────────────┤沒收              │分              │
│    │將本人之物交付    │癸○○處有期徒刑肆月      │減為有期徒刑貳月        │                  │                │
│    │                  ├─────────────┼────────────┤                  │                │
│    │                  │簡身安、陳連雍、沈育弘、宋│各減為有期徒刑壹月又拾伍│                  │                │
│    │                  │文斌各處有期徒刑參月      │日                      │                  │                │
│    │                  ├─────────────┼────────────┤                  │                │
│    │                  │Ａ○○處有期徒刑貳月      │減為有期徒刑壹月        │                  │                │
├──┼─────────┼─────────────┼────────────┼─────────┼────────┤
│十六│共同意圖為自己不法│庚○○處有期徒刑伍月      │減為有期徒刑貳月又拾伍日│如附表三所示之物均│附表二編號十六部│
│    │之所有，以詐術使人├─────────────┼────────────┤沒收              │分              │
│    │將本人之物交付    │癸○○處有期徒刑肆月      │減為有期徒刑貳月        │                  │                │
│    │                  ├─────────────┼────────────┤                  │                │
│    │                  │簡身安、陳連雍、沈育弘、宋│各減為有期徒刑壹月又拾伍│                  │                │
│    │                  │文斌各處有期徒刑參月      │日                      │                  │                │
│    │                  ├─────────────┼────────────┤                  │                │
│    │                  │Ａ○○處有期徒刑貳月      │減為有期徒刑壹月        │                  │                │
├──┼─────────┼─────────────┼────────────┼─────────┼────────┤
│十七│共同意圖為自己不法│庚○○處有期徒刑伍月      │減為有期徒刑貳月又拾伍日│如附表三所示之物均│附表二編號十七部│
│    │之所有，以詐術使人├─────────────┼────────────┤沒收              │分              │
│    │將本人之物交付    │癸○○處有期徒刑肆月      │減為有期徒刑貳月        │                  │                │
│    │                  ├─────────────┼────────────┤                  │                │
│    │                  │簡身安、陳連雍、沈育弘、宋│各減為有期徒刑壹月又拾伍│                  │                │
│    │                  │文斌各處有期徒刑參月      │日                      │                  │                │
│    │                  ├─────────────┼────────────┤                  │                │
│    │                  │Ａ○○處有期徒刑貳月      │減為有期徒刑壹月        │                  │                │
├──┼─────────┼─────────────┼────────────┼─────────┼────────┤
│十八│共同意圖為自己不法│庚○○處有期徒刑陸月      │減為有期徒刑參月        │如附表三所示之物均│附表二編號十八部│
│    │之所有，以詐術使人├─────────────┼────────────┤沒收              │分              │
│    │將本人之物交付    │癸○○處有期徒刑伍月      │減為有期徒刑貳月又拾伍日│                  │                │
│    │                  ├─────────────┼────────────┤                  │                │
│    │                  │簡身安、陳連雍、沈育弘、宋│各減為有期徒刑貳月      │                  │                │
│    │                  │文斌各處有期徒刑肆月      │                        │                  │                │
│    │                  ├─────────────┼────────────┤                  │                │
│    │                  │Ａ○○處有期徒刑參月      │減為有期徒刑壹月又拾伍日│                  │                │
├──┼─────────┼─────────────┼────────────┼─────────┼────────┤
│十九│共同意圖為自己不法│庚○○處有期徒刑伍月      │減為有期徒刑貳月又拾伍日│如附表三所示之物均│附表二編號十九部│
│    │之所有，以詐術使人├─────────────┼────────────┤沒收              │分              │
│    │將本人之物交付    │癸○○處有期徒刑肆月      │減為有期徒刑貳月        │                  │                │
│    │                  ├─────────────┼────────────┤                  │                │
│    │                  │簡身安、陳連雍、沈育弘、宋│各減為有期徒刑壹月又拾伍│                  │                │
│    │                  │文斌各處有期徒刑參月      │日                      │                  │                │
│    │                  ├─────────────┼────────────┤                  │                │
│    │                  │Ａ○○處有期徒刑貳月      │減為有期徒刑壹月        │                  │                │
├──┼─────────┼─────────────┼────────────┼─────────┼────────┤
│二０│共同意圖為自己不法│庚○○處有期徒刑伍月      │減為有期徒刑貳月又拾伍日│如附表三所示之物均│附表二編號二０部│
│    │之所有，以詐術使人├─────────────┼────────────┤沒收              │分              │
│    │將本人之物交付    │癸○○處有期徒刑肆月      │減為有期徒刑貳月        │                  │                │
│    │                  ├─────────────┼────────────┤                  │                │
│    │                  │簡身安、陳連雍、沈育弘、宋│各減為有期徒刑壹月又拾伍│                  │                │
│    │                  │文斌各處有期徒刑參月      │日                      │                  │                │
│    │                  ├─────────────┼────────────┤                  │                │
│    │                  │Ａ○○處有期徒刑貳月      │減為有期徒刑壹月        │                  │                │
├──┼─────────┼─────────────┼────────────┼─────────┼────────┤
│二一│共同意圖為自己不法│庚○○處有期徒刑伍月      │減為有期徒刑貳月又拾伍日│如附表三所示之物均│附表二編號二一部│
│    │之所有，以詐術使人├─────────────┼────────────┤沒收              │分              │
│    │將本人之物交付    │癸○○處有期徒刑肆月      │減為有期徒刑貳月        │                  │                │
│    │                  ├─────────────┼────────────┤                  │                │
│    │                  │簡身安、陳連雍、沈育弘、宋│各減為有期徒刑壹月又拾伍│                  │                │
│    │                  │文斌各處有期徒刑參月      │日                      │                  │                │
│    │                  ├─────────────┼────────────┤                  │                │
│    │                  │Ａ○○處有期徒刑貳月      │減為有期徒刑壹月        │                  │                │
├──┼─────────┼─────────────┼────────────┼─────────┼────────┤
│二二│共同意圖為自己不法│庚○○處有期徒刑伍月      │減為有期徒刑貳月又拾伍日│如附表三所示之物均│附表二編號二二部│
│    │之所有，以詐術使人├─────────────┼────────────┤沒收              │分              │
│    │將本人之物交付    │癸○○處有期徒刑肆月      │減為有期徒刑貳月        │                  │                │
│    │                  ├─────────────┼────────────┤                  │                │
│    │                  │簡身安、陳連雍、沈育弘、宋│各減為有期徒刑壹月又拾伍│                  │                │
│    │                  │文斌各處有期徒刑參月      │日                      │                  │                │
│    │                  ├─────────────┼────────────┤                  │                │
│    │                  │Ａ○○處有期徒刑貳月      │減為有期徒刑壹月        │                  │                │
├──┼─────────┼─────────────┼────────────┼─────────┼────────┤
│二三│共同意圖為自己不法│庚○○處有期徒刑陸月      │減為有期徒刑參月        │如附表三所示之物均│附表二編號二三部│
│    │之所有，以詐術使人├─────────────┼────────────┤沒收              │分              │
│    │將本人之物交付    │癸○○處有期徒刑伍月      │減為有期徒刑貳月又拾伍日│                  │                │
│    │                  ├─────────────┼────────────┤                  │                │
│    │                  │簡身安、陳連雍、沈育弘、宋│各減為有期徒刑貳月      │                  │                │
│    │                  │文斌各處有期徒刑肆月      │                        │                  │                │
│    │                  ├─────────────┼────────────┤                  │                │
│    │                  │Ａ○○處有期徒刑參月      │減為有期徒刑壹月又拾伍日│                  │                │
├──┼─────────┼─────────────┼────────────┼─────────┼────────┤
│二四│共同意圖為自己不法│庚○○處有期徒刑陸月      │減為有期徒刑參月        │如附表三所示之物均│附表二編號二四部│
│    │之所有，以詐術使人├─────────────┼────────────┤沒收              │分              │
│    │將本人之物交付    │癸○○處有期徒刑伍月      │減為有期徒刑貳月又拾伍日│                  │                │
│    │                  ├─────────────┼────────────┤                  │                │
│    │                  │簡身安、陳連雍、沈育弘、宋│各減為有期徒刑貳月      │                  │                │
│    │                  │文斌各處有期徒刑肆月      │                        │                  │                │
│    │                  ├─────────────┼────────────┤                  │                │
│    │                  │Ａ○○處有期徒刑參月      │減為有期徒刑壹月又拾伍日│                  │                │
├──┼─────────┼─────────────┼────────────┼─────────┼────────┤
│二五│共同意圖為自己不法│庚○○處有期徒刑陸月      │減為有期徒刑參月        │如附表三所示之物均│附表二編號二五部│
│    │之所有，以詐術使人├─────────────┼────────────┤沒收              │分              │
│    │將本人之物交付    │癸○○處有期徒刑伍月      │減為有期徒刑貳月又拾伍日│                  │                │
│    │                  ├─────────────┼────────────┤                  │                │
│    │                  │簡身安、陳連雍、沈育弘、宋│各減為有期徒刑貳月      │                  │                │
│    │                  │文斌各處有期徒刑肆月      │                        │                  │                │
│    │                  ├─────────────┼────────────┤                  │                │
│    │                  │Ａ○○處有期徒刑參月      │減為有期徒刑壹月又拾伍日│                  │                │
├──┼─────────┼─────────────┼────────────┼─────────┼────────┤
│二六│共同意圖為自己不法│庚○○處有期徒刑陸月      │減為有期徒刑參月        │如附表三所示之物均│附表二編號二六部│
│    │之所有，以詐術使人├─────────────┼────────────┤沒收              │分              │
│    │將本人之物交付    │癸○○處有期徒刑伍月      │減為有期徒刑貳月又拾伍日│                  │                │
│    │                  ├─────────────┼────────────┤                  │                │
│    │                  │簡身安、陳連雍、沈育弘、宋│各減為有期徒刑貳月      │                  │                │
│    │                  │文斌各處有期徒刑肆月      │                        │                  │                │
│    │                  ├─────────────┼────────────┤                  │                │
│    │                  │Ａ○○處有期徒刑參月      │減為有期徒刑壹月又拾伍日│                  │                │
├──┼─────────┼─────────────┼────────────┼─────────┼────────┤
│二七│共同意圖為自己不法│庚○○處有期徒刑陸月      │減為有期徒刑參月        │如附表三所示之物均│附表二編號二七部│
│    │之所有，以詐術使人├─────────────┼────────────┤沒收              │分              │
│    │將本人之物交付    │癸○○處有期徒刑伍月      │減為有期徒刑貳月又拾伍日│                  │                │
│    │                  ├─────────────┼────────────┤                  │                │
│    │                  │簡身安、陳連雍、沈育弘、宋│各減為有期徒刑貳月      │                  │                │
│    │                  │文斌各處有期徒刑肆月      │                        │                  │                │
│    │                  ├─────────────┼────────────┤                  │                │
│    │                  │Ａ○○處有期徒刑參月      │減為有期徒刑壹月又拾伍日│                  │                │
├──┼─────────┼─────────────┼────────────┼─────────┼────────┤
│二八│共同意圖為自己不法│庚○○處有期徒刑伍月      │減為有期徒刑貳月又拾伍日│如附表三所示之物均│附表二編號二八部│
│    │之所有，以詐術使人├─────────────┼────────────┤沒收              │分              │
│    │將本人之物交付    │癸○○處有期徒刑肆月      │減為有期徒刑貳月        │                  │                │
│    │                  ├─────────────┼────────────┤                  │                │
│    │                  │簡身安、陳連雍、沈育弘、宋│各減為有期徒刑壹月又拾伍│                  │                │
│    │                  │文斌各處有期徒刑參月      │日                      │                  │                │
│    │                  ├─────────────┼────────────┤                  │                │
│    │                  │Ａ○○處有期徒刑貳月      │減為有期徒刑壹月        │                  │                │
├──┼─────────┼─────────────┼────────────┼─────────┼────────┤
│二九│共同意圖為自己不法│庚○○處有期徒刑陸月      │減為有期徒刑參月        │如附表三所示之物均│附表二編號二九部│
│    │之所有，以詐術使人├─────────────┼────────────┤沒收              │分              │
│    │將本人之物交付    │癸○○處有期徒刑伍月      │減為有期徒刑貳月又拾伍日│                  │                │
│    │                  ├─────────────┼────────────┤                  │                │
│    │                  │簡身安、陳連雍、沈育弘、宋│各減為有期徒刑貳月      │                  │                │
│    │                  │文斌各處有期徒刑肆月      │                        │                  │                │
│    │                  ├─────────────┼────────────┤                  │                │
│    │                  │Ａ○○處有期徒刑參月      │減為有期徒刑壹月又拾伍日│                  │                │
├──┼─────────┼─────────────┼────────────┼─────────┼────────┤
│三０│共同意圖為自己不法│庚○○處有期徒刑陸月      │減為有期徒刑參月        │如附表三所示之物均│附表二編號三０部│
│    │之所有，以詐術使人├─────────────┼────────────┤沒收              │分              │
│    │將本人之物交付    │癸○○處有期徒刑伍月      │減為有期徒刑貳月又拾伍日│                  │                │
│    │                  ├─────────────┼────────────┤                  │                │
│    │                  │簡身安、陳連雍、沈育弘、宋│各減為有期徒刑貳月      │                  │                │
│    │                  │文斌各處有期徒刑肆月      │                        │                  │                │
│    │                  ├─────────────┼────────────┤                  │                │
│    │                  │Ａ○○處有期徒刑參月      │減為有期徒刑壹月又拾伍日│                  │                │
├──┼─────────┼─────────────┼────────────┼─────────┼────────┤
│三一│共同意圖為自己不法│庚○○處有期徒刑伍月      │減為有期徒刑貳月又拾伍日│如附表三所示之物均│附表二編號三一部│
│    │之所有，以詐術使人├─────────────┼────────────┤沒收              │分              │
│    │將本人之物交付    │癸○○處有期徒刑肆月      │減為有期徒刑貳月        │                  │                │
│    │                  ├─────────────┼────────────┤                  │                │
│    │                  │簡身安、陳連雍、沈育弘、宋│各減為有期徒刑壹月又拾伍│                  │                │
│    │                  │文斌各處有期徒刑參月      │日                      │                  │                │
│    │                  ├─────────────┼────────────┤                  │                │
│    │                  │Ａ○○處有期徒刑貳月      │減為有期徒刑壹月        │                  │                │
├──┼─────────┼─────────────┼────────────┼─────────┼────────┤
│三二│共同意圖為自己不法│庚○○處有期徒刑伍月      │減為有期徒刑貳月又拾伍日│如附表三所示之物均│附表二編號三二部│
│    │之所有，以詐術使人├─────────────┼────────────┤沒收              │分              │
│    │將本人之物交付    │癸○○處有期徒刑肆月      │減為有期徒刑貳月        │                  │                │
│    │                  ├─────────────┼────────────┤                  │                │
│    │                  │簡身安、陳連雍、沈育弘、宋│各減為有期徒刑壹月又拾伍│                  │                │
│    │                  │文斌各處有期徒刑參月      │日                      │                  │                │
│    │                  ├─────────────┼────────────┤                  │                │
│    │                  │Ａ○○處有期徒刑貳月      │減為有期徒刑壹月        │                  │                │
├──┼─────────┼─────────────┼────────────┼─────────┼────────┤
│三三│共同意圖為自己不法│庚○○處有期徒刑陸月      │減為有期徒刑參月        │如附表三所示之物均│附表二編號三三部│
│    │之所有，以詐術使人├─────────────┼────────────┤沒收              │分              │
│    │將本人之物交付    │癸○○處有期徒刑伍月      │減為有期徒刑貳月又拾伍日│                  │                │
│    │                  ├─────────────┼────────────┤                  │                │
│    │                  │簡身安、陳連雍、沈育弘、宋│各減為有期徒刑貳月      │                  │                │
│    │                  │文斌各處有期徒刑肆月      │                        │                  │                │
│    │                  ├─────────────┼────────────┤                  │                │
│    │                  │Ａ○○處有期徒刑參月      │減為有期徒刑壹月又拾伍日│                  │                │
├──┼─────────┼─────────────┼────────────┼─────────┼────────┤
│三四│共同意圖為自己不法│庚○○處有期徒刑陸月      │減為有期徒刑參月        │如附表三所示之物均│附表二編號三四部│
│    │之所有，以詐術使人├─────────────┼────────────┤沒收              │分              │
│    │將本人之物交付    │癸○○處有期徒刑伍月      │減為有期徒刑貳月又拾伍日│                  │                │
│    │                  ├─────────────┼────────────┤                  │                │
│    │                  │簡身安、陳連雍、沈育弘、宋│各減為有期徒刑貳月      │                  │                │
│    │                  │文斌各處有期徒刑肆月      │                        │                  │                │
│    │                  ├─────────────┼────────────┤                  │                │
│    │                  │Ａ○○處有期徒刑參月      │減為有期徒刑壹月又拾伍日│                  │                │
├──┼─────────┼─────────────┼────────────┼─────────┼────────┤
│三五│共同意圖為自己不法│庚○○處有期徒刑伍月      │減為有期徒刑貳月又拾伍日│如附表三所示之物均│附表二編號三五部│
│    │之所有，以詐術使人├─────────────┼────────────┤沒收              │分              │
│    │將本人之物交付    │癸○○處有期徒刑肆月      │減為有期徒刑貳月        │                  │                │
│    │                  ├─────────────┼────────────┤                  │                │
│    │                  │簡身安、陳連雍、沈育弘、宋│各減為有期徒刑壹月又拾伍│                  │                │
│    │                  │文斌各處有期徒刑參月      │日                      │                  │                │
│    │                  ├─────────────┼────────────┤                  │                │
│    │                  │Ａ○○處有期徒刑貳月      │減為有期徒刑壹月        │                  │                │
├──┼─────────┼─────────────┼────────────┼─────────┼────────┤
│三六│共同意圖為自己不法│庚○○處有期徒刑伍月      │減為有期徒刑貳月又拾伍日│如附表三所示之物均│附表二編號三六部│
│    │之所有，以詐術使人├─────────────┼────────────┤沒收              │分              │
│    │將本人之物交付    │癸○○處有期徒刑肆月      │減為有期徒刑貳月        │                  │                │
│    │                  ├─────────────┼────────────┤                  │                │
│    │                  │簡身安、陳連雍、沈育弘、宋│各減為有期徒刑壹月又拾伍│                  │                │
│    │                  │文斌各處有期徒刑參月      │日                      │                  │                │
│    │                  ├─────────────┼────────────┤                  │                │
│    │                  │Ａ○○處有期徒刑貳月      │減為有期徒刑壹月        │                  │                │
├──┼─────────┼─────────────┼────────────┼─────────┼────────┤
│三七│共同意圖為自己不法│庚○○處有期徒刑伍月      │減為有期徒刑貳月又拾伍日│如附表三所示之物均│附表二編號三七部│
│    │之所有，以詐術使人├─────────────┼────────────┤沒收              │分              │
│    │將本人之物交付    │癸○○處有期徒刑肆月      │減為有期徒刑貳月        │                  │                │
│    │                  ├─────────────┼────────────┤                  │                │
│    │                  │簡身安、陳連雍、沈育弘、宋│各減為有期徒刑壹月又拾伍│                  │                │
│    │                  │文斌各處有期徒刑參月      │日                      │                  │                │
│    │                  ├─────────────┼────────────┤                  │                │
│    │                  │Ａ○○處有期徒刑貳月      │減為有期徒刑壹月        │                  │                │
├──┼─────────┼─────────────┼────────────┼─────────┼────────┤
│三八│共同意圖為自己不法│庚○○處有期徒刑伍月      │減為有期徒刑貳月又拾伍日│如附表三所示之物均│附表二編號三八部│
│    │之所有，以詐術使人├─────────────┼────────────┤沒收              │分              │
│    │將本人之物交付    │癸○○處有期徒刑肆月      │減為有期徒刑貳月        │                  │                │
│    │                  ├─────────────┼────────────┤                  │                │
│    │                  │簡身安、陳連雍、沈育弘、宋│各減為有期徒刑壹月又拾伍│                  │                │
│    │                  │文斌各處有期徒刑參月      │日                      │                  │                │
│    │                  ├─────────────┼────────────┤                  │                │
│    │                  │Ａ○○處有期徒刑貳月      │減為有期徒刑壹月        │                  │                │
├──┼─────────┼─────────────┼────────────┼─────────┼────────┤
│三九│共同意圖為自己不法│庚○○處有期徒刑陸月      │減為有期徒刑參月        │如附表三所示之物均│附表二編號三九部│
│    │之所有，以詐術使人├─────────────┼────────────┤沒收              │分              │
│    │將本人之物交付    │癸○○處有期徒刑伍月      │減為有期徒刑貳月又拾伍日│                  │                │
│    │                  ├─────────────┼────────────┤                  │                │
│    │                  │簡身安、陳連雍、沈育弘、宋│各減為有期徒刑貳月      │                  │                │
│    │                  │文斌各處有期徒刑肆月      │                        │                  │                │
│    │                  ├─────────────┼────────────┤                  │                │
│    │                  │Ａ○○處有期徒刑參月      │減為有期徒刑壹月又拾伍日│                  │                │
├──┼─────────┼─────────────┼────────────┼─────────┼────────┤
│四０│共同意圖為自己不法│庚○○處有期徒刑陸月      │減為有期徒刑參月        │如附表三所示之物均│附表二編號四０部│
│    │之所有，以詐術使人├─────────────┼────────────┤沒收              │分              │
│    │將本人之物交付    │癸○○處有期徒刑伍月      │減為有期徒刑貳月又拾伍日│                  │                │
│    │                  ├─────────────┼────────────┤                  │                │
│    │                  │簡身安、陳連雍、沈育弘、宋│各減為有期徒刑貳月      │                  │                │
│    │                  │文斌各處有期徒刑肆月      │                        │                  │                │
│    │                  ├─────────────┼────────────┤                  │                │
│    │                  │Ａ○○處有期徒刑參月      │減為有期徒刑壹月又拾伍日│                  │                │
├──┼─────────┼─────────────┼────────────┼─────────┼────────┤
│四一│共同意圖為自己不法│庚○○處有期徒刑伍月      │減為有期徒刑貳月又拾伍日│如附表三所示之物均│附表二編號四一部│
│    │之所有，以詐術使人├─────────────┼────────────┤沒收              │分              │
│    │將本人之物交付    │癸○○處有期徒刑肆月      │減為有期徒刑貳月        │                  │                │
│    │                  ├─────────────┼────────────┤                  │                │
│    │                  │簡身安、陳連雍、沈育弘、宋│各減為有期徒刑壹月又拾伍│                  │                │
│    │                  │文斌各處有期徒刑參月      │日                      │                  │                │
│    │                  ├─────────────┼────────────┤                  │                │
│    │                  │Ａ○○處有期徒刑貳月      │減為有期徒刑壹月        │                  │                │
├──┼─────────┼─────────────┼────────────┼─────────┼────────┤
│四二│共同意圖為自己不法│庚○○處有期徒刑伍月      │減為有期徒刑貳月又拾伍日│如附表三所示之物均│附表二編號四二部│
│    │之所有，以詐術使人├─────────────┼────────────┤沒收              │分              │
│    │將本人之物交付    │癸○○處有期徒刑肆月      │減為有期徒刑貳月        │                  │                │
│    │                  ├─────────────┼────────────┤                  │                │
│    │                  │簡身安、陳連雍、沈育弘、宋│各減為有期徒刑壹月又拾伍│                  │                │
│    │                  │文斌各處有期徒刑參月      │日                      │                  │                │
│    │                  ├─────────────┼────────────┤                  │                │
│    │                  │Ａ○○處有期徒刑貳月      │減為有期徒刑壹月        │                  │                │
├──┼─────────┼─────────────┼────────────┼─────────┼────────┤
│四三│共同意圖為自己不法│庚○○處有期徒刑陸月      │減為有期徒刑參月        │如附表三所示之物均│附表二編號四三部│
│    │之所有，以詐術使人├─────────────┼────────────┤沒收              │分              │
│    │將本人之物交付    │癸○○處有期徒刑伍月      │減為有期徒刑貳月又拾伍日│                  │                │
│    │                  ├─────────────┼────────────┤                  │                │
│    │                  │簡身安、陳連雍、沈育弘、宋│各減為有期徒刑貳月      │                  │                │
│    │                  │文斌各處有期徒刑肆月      │                        │                  │                │
│    │                  ├─────────────┼────────────┤                  │                │
│    │                  │Ａ○○處有期徒刑參月      │減為有期徒刑壹月又拾伍日│                  │                │
├──┼─────────┼─────────────┼────────────┼─────────┼────────┤
│四四│共同意圖為自己不法│庚○○處有期徒刑陸月      │減為有期徒刑參月        │如附表三所示之物均│附表二編號四四部│
│    │之所有，以詐術使人├─────────────┼────────────┤沒收              │分              │
│    │將本人之物交付    │癸○○處有期徒刑伍月      │減為有期徒刑貳月又拾伍日│                  │                │
│    │                  ├─────────────┼────────────┤                  │                │
│    │                  │簡身安、陳連雍、沈育弘、宋│各減為有期徒刑貳月      │                  │                │
│    │                  │文斌各處有期徒刑肆月      │                        │                  │                │
│    │                  ├─────────────┼────────────┤                  │                │
│    │                  │Ａ○○處有期徒刑參月      │減為有期徒刑壹月又拾伍日│                  │                │
├──┼─────────┼─────────────┼────────────┼─────────┼────────┤
│四五│共同意圖為自己不法│庚○○處有期徒刑陸月      │減為有期徒刑參月        │如附表三所示之物均│附表二編號四五部│
│    │之所有，以詐術使人├─────────────┼────────────┤沒收              │分              │
│    │將本人之物交付    │癸○○處有期徒刑伍月      │減為有期徒刑貳月又拾伍日│                  │                │
│    │                  ├─────────────┼────────────┤                  │                │
│    │                  │簡身安、陳連雍、沈育弘、宋│各減為有期徒刑貳月      │                  │                │
│    │                  │文斌各處有期徒刑肆月      │                        │                  │                │
│    │                  ├─────────────┼────────────┤                  │                │
│    │                  │Ａ○○處有期徒刑參月      │減為有期徒刑壹月又拾伍日│                  │                │
├──┼─────────┼─────────────┼────────────┼─────────┼────────┤
│四六│共同意圖為自己不法│庚○○處有期徒刑伍月      │減為有期徒刑貳月又拾伍日│如附表三所示之物均│附表二編號四六部│
│    │之所有，以詐術使人├─────────────┼────────────┤沒收              │分              │
│    │將本人之物交付    │癸○○處有期徒刑肆月      │減為有期徒刑貳月        │                  │                │
│    │                  ├─────────────┼────────────┤                  │                │
│    │                  │簡身安、陳連雍、沈育弘、宋│各減為有期徒刑壹月又拾伍│                  │                │
│    │                  │文斌各處有期徒刑參月      │日                      │                  │                │
│    │                  ├─────────────┼────────────┤                  │                │
│    │                  │Ａ○○處有期徒刑貳月      │減為有期徒刑壹月        │                  │                │
├──┼─────────┼─────────────┼────────────┼─────────┼────────┤
│四七│共同意圖為自己不法│庚○○處有期徒刑陸月      │減為有期徒刑參月        │如附表三所示之物均│附表二編號四七部│
│    │之所有，以詐術使人├─────────────┼────────────┤沒收              │分              │
│    │將本人之物交付    │癸○○處有期徒刑伍月      │減為有期徒刑貳月又拾伍日│                  │                │
│    │                  ├─────────────┼────────────┤                  │                │
│    │                  │簡身安、陳連雍、沈育弘、宋│各減為有期徒刑貳月      │                  │                │
│    │                  │文斌各處有期徒刑肆月      │                        │                  │                │
│    │                  ├─────────────┼────────────┤                  │                │
│    │                  │Ａ○○處有期徒刑參月      │減為有期徒刑壹月又拾伍日│                  │                │
├──┼─────────┼─────────────┼────────────┼─────────┼────────┤
│四八│共同意圖為自己不法│庚○○處有期徒刑陸月      │減為有期徒刑參月        │如附表三所示之物均│附表二編號四八部│
│    │之所有，以詐術使人├─────────────┼────────────┤沒收              │分              │
│    │將本人之物交付    │癸○○處有期徒刑伍月      │減為有期徒刑貳月又拾伍日│                  │                │
│    │                  ├─────────────┼────────────┤                  │                │
│    │                  │簡身安、陳連雍、沈育弘、宋│各減為有期徒刑貳月      │                  │                │
│    │                  │文斌各處有期徒刑肆月      │                        │                  │                │
│    │                  ├─────────────┼────────────┤                  │                │
│    │                  │Ａ○○處有期徒刑參月      │減為有期徒刑壹月又拾伍日│                  │                │
├──┼─────────┼─────────────┼────────────┼─────────┼────────┤
│四九│共同意圖為自己不法│庚○○處有期徒刑陸月      │減為有期徒刑參月        │如附表三所示之物均│附表二編號四九部│
│    │之所有，以詐術使人├─────────────┼────────────┤沒收              │分              │
│    │將本人之物交付    │癸○○處有期徒刑伍月      │減為有期徒刑貳月又拾伍日│                  │                │
│    │                  ├─────────────┼────────────┤                  │                │
│    │                  │簡身安、陳連雍、沈育弘、宋│各減為有期徒刑貳月      │                  │                │
│    │                  │文斌各處有期徒刑肆月      │                        │                  │                │
│    │                  ├─────────────┼────────────┤                  │                │
│    │                  │Ａ○○處有期徒刑參月      │減為有期徒刑壹月又拾伍日│                  │                │
├──┼─────────┼─────────────┼────────────┼─────────┼────────┤
│五０│共同意圖為自己不法│庚○○處有期徒刑陸月      │減為有期徒刑參月        │如附表三所示之物均│附表二編號五０部│
│    │之所有，以詐術使人├─────────────┼────────────┤沒收              │分              │
│    │將本人之物交付    │癸○○處有期徒刑伍月      │減為有期徒刑貳月又拾伍日│                  │                │
│    │                  ├─────────────┼────────────┤                  │                │
│    │                  │簡身安、陳連雍、沈育弘、宋│各減為有期徒刑貳月      │                  │                │
│    │                  │文斌各處有期徒刑肆月      │                        │                  │                │
│    │                  ├─────────────┼────────────┤                  │                │
│    │                  │Ａ○○處有期徒刑參月      │減為有期徒刑壹月又拾伍日│                  │                │
├──┼─────────┼─────────────┼────────────┼─────────┼────────┤
│五一│共同意圖為自己不法│庚○○處有期徒刑伍月      │減為有期徒刑貳月又拾伍日│如附表三所示之物均│附表二編號五一部│
│    │之所有，以詐術使人├─────────────┼────────────┤沒收              │分              │
│    │將本人之物交付    │癸○○處有期徒刑肆月      │減為有期徒刑貳月        │                  │                │
│    │                  ├─────────────┼────────────┤                  │                │
│    │                  │簡身安、陳連雍、沈育弘、宋│各減為有期徒刑壹月又拾伍│                  │                │
│    │                  │文斌各處有期徒刑參月      │日                      │                  │                │
│    │                  ├─────────────┼────────────┤                  │                │
│    │                  │Ａ○○處有期徒刑貳月      │減為有期徒刑壹月        │                  │                │
├──┼─────────┼─────────────┼────────────┼─────────┼────────┤
│五二│共同意圖為自己不法│庚○○處有期徒刑陸月      │減為有期徒刑參月        │如附表三所示之物均│附表二編號五二部│
│    │之所有，以詐術使人├─────────────┼────────────┤沒收              │分              │
│    │將本人之物交付    │癸○○處有期徒刑伍月      │減為有期徒刑貳月又拾伍日│                  │                │
│    │                  ├─────────────┼────────────┤                  │                │
│    │                  │簡身安、陳連雍、沈育弘、宋│各減為有期徒刑貳月      │                  │                │
│    │                  │文斌各處有期徒刑肆月      │                        │                  │                │
│    │                  ├─────────────┼────────────┤                  │                │
│    │                  │Ａ○○處有期徒刑參月      │減為有期徒刑壹月又拾伍日│                  │                │
├──┼─────────┼─────────────┼────────────┼─────────┼────────┤
│五三│共同意圖為自己不法│庚○○處有期徒刑伍月      │減為有期徒刑貳月又拾伍日│如附表三所示之物均│附表二編號五三部│
│    │之所有，以詐術使人├─────────────┼────────────┤沒收              │分              │
│    │將本人之物交付    │癸○○處有期徒刑肆月      │減為有期徒刑貳月        │                  │                │
│    │                  ├─────────────┼────────────┤                  │                │
│    │                  │簡身安、陳連雍、沈育弘、宋│各減為有期徒刑壹月又拾伍│                  │                │
│    │                  │文斌各處有期徒刑參月      │日                      │                  │                │
│    │                  ├─────────────┼────────────┤                  │                │
│    │                  │Ａ○○處有期徒刑貳月      │減為有期徒刑壹月        │                  │                │
├──┼─────────┼─────────────┼────────────┼─────────┼────────┤
│五四│共同意圖為自己不法│庚○○處有期徒刑伍月      │減為有期徒刑貳月又拾伍日│如附表三所示之物均│附表二編號五四部│
│    │之所有，以詐術使人├─────────────┼────────────┤沒收              │分              │
│    │將本人之物交付    │癸○○處有期徒刑肆月      │減為有期徒刑貳月        │                  │                │
│    │                  ├─────────────┼────────────┤                  │                │
│    │                  │簡身安、陳連雍、沈育弘、宋│各減為有期徒刑壹月又拾伍│                  │                │
│    │                  │文斌各處有期徒刑參月      │日                      │                  │                │
│    │                  ├─────────────┼────────────┤                  │                │
│    │                  │Ａ○○處有期徒刑貳月      │減為有期徒刑壹月        │                  │                │
└──┴─────────┴─────────────┴────────────┴─────────┴────────┘
※附表二：
┌──┬────┬──────┬────┬────────┬──────┬──────┬─────┐
│編號│被害人  │付款或匯款日│被害金額│被害人受騙匯款之│詐騙時使用之│詐騙廣告使用│備註      │
│    │        │期          │(新臺幣)│帳戶            │電話門號    │之刊登名義人│          │
├──┼────┼──────┼────┼────────┼──────┼──────┼─────┤
│一  │Ｄ○○  │96年1 月16日│  7000元│（交付現金）    │0000000000  │全盛融資貸款│已與被害人│
│    │        ├──────┼────┼────────┤00000000    │公司        │和解，和解│
│    │        │96年1 月18日│ 30000元│郵局000000000000│0000000000  │            │書附於本院│
│    │        │            │        │00794 號（戶名：│0000000000  │            │卷。      │
│    │        │            │        │陳逸君）        │0000000000  │            │          │
│    │        ├──────┼────┼────────┤0000000000  │            │          │
│    │        │96年1 月22日│ 16000元│郵局000000000000│            │            │          │
│    │        │            │        │6916號（戶名：劉│            │            │          │
│    │        │            │        │碧玉）          │            │            │          │
├──┼────┼──────┼────┼────────┼──────┼──────┼─────┤
│二  │子○○  │95年12月7 日│  7000元│（交付現金）    │0000000000  │同上        │          │
│    │        ├──────┼────┼────────┤            │            │          │
│    │        │95年12月8 日│  8000元│郵局000000000000│            │            │          │
│    │        │            │        │554 號（戶名：楊│            │            │          │
│    │        │            │        │盡洲）          │            │            │          │
├──┼────┼──────┼────┼────────┼──────┼──────┼─────┤
│三  │康知萍  │96年3 月27日│  6500元│（交付現金）    │0000000000  │東翔貸款公司│已與被害人│
│    │        │            │        │                │            │            │和解，和解│
│    │        │            │        │                │            │            │書見原審卷│
│    │        │            │        │                │            │            │(一)第135 頁│
├──┼────┼──────┼────┼────────┼──────┼──────┼─────┤
│四  │李明拴  │96年3 月23日│  4000元│（交付現金）    │0000000000  │華與融資    │已與被害人│
│    │        ├──────┼────┼────────┤            │            │和解，和解│
│    │        │96年3 月26日│ 18900元│郵局000000000000│            │            │書見原審卷│
│    │        │            │        │70738 號（戶名：│            │            │(一)第137 頁│
│    │        │            │        │蕭武男）        │            │            │          │
│    │        ├──────┼────┼────────┤            │            │          │
│    │        │96年3 月27日│ 40100元│同上            │            │            │          │
│    │        ├──────┼────┼────────┤            │            │          │
│    │        │96年3 月28日│ 10000元│同上            │            │            │          │
│    │        ├──────┼────┼────────┤            │            │          │
│    │        │同上        │ 10790元│同上            │            │            │          │
│    │        ├──────┼────┼────────┤            │            │          │
│    │        │96年3 月30日│ 29000元│台北富邦銀行7101│            │            │          │
│    │        │            │        │00000000號      │            │            │          │
├──┼────┼──────┼────┼────────┼──────┼──────┼─────┤
│五  │邱碧蓮  │96年1 月22日│  8800元│（交付現金）    │0000000000  │亞太金控貸款│已與被害人│
│    │        ├──────┼────┼────────┤0000000000  │公司        │和解，和解│
│    │        │96年1 月24日│ 15000元│合作金庫銀行0060│            │            │書見原審卷│
│    │        │            │        │000000000000號（│            │            │(一)第141 頁│
│    │        │            │        │戶名：楊榮宗）  │            │            │          │
│    │        ├──────┼────┼────────┤            │            │          │
│    │        │96年1 月26日│ 20000元│同上            │            │            │          │
│    │        ├──────┼────┼────────┤            │            │          │
│    │        │96年2 月5 日│ 20000元│華南銀行00000000│            │            │          │
│    │        │            │        │0000000 號（戶名│            │            │          │
│    │        │            │        │：Ａ○○）      │            │            │          │
│    │        ├──────┼────┼────────┤            │            │          │
│    │        │96年2 月7 日│ 10000元│同上            │            │            │          │
│    │        ├──────┼────┼────────┤            │            │          │
│    │        │96年2 月9 日│ 10000元│華南銀行00000000│            │            │          │
│    │        │            │        │0000000 號（戶名│            │            │          │
│    │        │            │        │：酉○○）      │            │            │          │
│    │        ├──────┼────┼────────┤            │            │          │
│    │        │96年2 月12日│ 16000元│同上            │            │            │          │
│    │        ├──────┼────┼────────┤            │            │          │
│    │        │同上        │ 14000元│同上            │            │            │          │
│    │        ├──────┼────┼────────┤            │            │          │
│    │        │96年2 月13日│ 10000元│同上            │            │            │          │
│    │        ├──────┼────┼────────┤            │            │          │
│    │        │同上        │ 11200元│同上            │            │            │          │
│    │        ├──────┼────┼────────┤            │            │          │
│    │        │96年3 月8 日│  8800元│郵局000000000000│            │            │          │
│    │        │            │        │70738 號（戶名：│            │            │          │
│    │        │            │        │蕭武男）        │            │            │          │
│    │        ├──────┼────┼────────┤            │            │          │
│    │        │96年3 月13日│  8000元│同上            │            │            │          │
├──┼────┼──────┼────┼────────┼──────┼──────┼─────┤
│六  │鄭怡如  │96年3 月28日│  8200元│（交付現金）    │0000000000  │日進銀行民間│已與被害人│
│    │        ├──────┼────┼────────┤            │個人信貸    │和解，和解│
│    │        │96年3 月29日│ 15000元│郵局000000000000│            │            │書見原審卷│
│    │        │            │        │70738 號（戶名：│            │            │(一)第122 頁│
├──┼────┼──────┼────┼────────┼──────┼──────┼─────┤
│七  │田德助  │96年3 月23日│  8680元│（交付現金）    │0000000000  │華興融資    │已與被害人│
│    │        │            │        │                │            │            │和解，和解│
│    │        │            │        │                │            │            │書見原審卷│
│    │        │            │        │                │            │            │(一)第127 頁│
├──┼────┼──────┼────┼────────┼──────┼──────┼─────┤
│八  │徐振源  │96年3 月23日│ 15450元│（交付現金）    │0000000000  │華與融資    │已與被害人│
│    │        ├──────┼────┼────────┤            │            │和解，和解│
│    │        │96年3 月24日│ 36800元│郵局000000000000│            │            │書見原審卷│
│    │        │            │        │70738 號（戶名：│            │            │(一)第139 頁│
│    │        │            │        │蕭武男）        │            │            │          │
│    │        ├──────┼────┼────────┤            │            │          │
│    │        │96年3 月25日│ 25000元│同上            │            │            │          │
│    │        ├──────┼────┼────────┤            │            │          │
│    │        │同上        │ 25000元│同上            │            │            │          │
│    │        ├──────┼────┼────────┤            │            │          │
│    │        │同上        │ 38904元│同上            │            │            │          │
├──┼────┼──────┼────┼────────┼──────┼──────┼─────┤
│九  │林保妏  │96年4 月6 日│  8800元│（交付現金）    │0000000000  │亞太金控貸款│已與被害人│
│    │        │            │        │                │0000000000  │公司        │和解，和解│
│    │        │            │        │                │            │            │書見原審卷│
│    │        │            │        │                │            │            │(一)第120 頁│
├──┼────┼──────┼────┼────────┼──────┼──────┼─────┤
│十  │卯○○  │96年3 月21日│  6500元│（交付現金）    │不詳        │捷信融資理財│已與被害人│
│    │        │            │        │                │            │顧問公司    │和解，和解│
│    │        │            │        │                │            │            │書見原審卷│
│    │        │            │        │                │            │            │(二)第48頁  │
├──┼────┼──────┼────┼────────┼──────┼──────┼─────┤
│十一│宙○○  │96年4 月2 日│  8800元│（交付現金）    │0000000000  │亞太金控貸款│          │
│    │        ├──────┼────┼────────┤            │公司        │          │
│    │        │96年4 月3 日│ 30000元│郵局000000000000│            │            │          │
│    │        │            │        │54458 號 （戶名 │            │            │          │
│    │        │            │        │：吳定翰）      │            │            │          │
├──┼────┼──────┼────┼────────┼──────┼──────┼─────┤
│十二│洪進哲  │96年4 月11日│  7500元│（交付現金）    │0000000000  │東翔貸款公司│已與被害人│
│    │        │            │        │                │            │            │和解，和解│
│    │        │            │        │                │            │            │書見原審卷│
│    │        │            │        │                │            │            │(一)第131 頁│
├──┼────┼──────┼────┼────────┼──────┼──────┼─────┤
│十三│謝佩珊  │96年3 月30日│  7000元│（交付現金）    │同上        │同上        │已與被害人│
│    │        │            │        │                │            │            │和解，和解│
│    │        │            │        │                │            │            │書見原審卷│
│    │        │            │        │                │            │            │(一)第129 頁│
├──┼────┼──────┼────┼────────┼──────┼──────┼─────┤
│十四│劉文博  │96年4 月2 日│  7000元│（交付現金）    │同上        │同上        │已與被害人│
│    │        │            │        │                │            │            │和解，和解│
│    │        │            │        │                │            │            │書見原審卷│
│    │        │            │        │                │            │            │(一)第124 頁│
├──┼────┼──────┼────┼────────┼──────┼──────┼─────┤
│十五│寅○○  │96年4 月10日│  7500元│（交付現金）    │同上        │同上        │已與被害人│
│    │        │            │        │                │            │            │和解，和解│
│    │        │            │        │                │            │            │書見原審卷│
│    │        │            │        │                │            │            │(二)第46頁  │
├──┼────┼──────┼────┼────────┼──────┼──────┼─────┤
│十六│許富誠  │96年3 月下旬│  7500元│（交付現金）    │不詳        │捷信投資顧問│已與被害人│
│    │        │            │        │                │            │公司        │和解，和解│
│    │        │            │        │                │            │            │書見原審卷│
│    │        │            │        │                │            │            │(一)第133 頁│
├──┼────┼──────┼────┼────────┼──────┼──────┼─────┤
│十七│壬○○  │96年4 月4 日│  8800元│（交付現金）    │0000000000  │亞太金控貸款│已與被害人│
│    │        ├──────┼────┼────────┤            │公司        │和解，和解│
│    │        │同上        │ 15000元│郵局000000000000│            │            │書見原審卷│
│    │        │            │        │54458 號 （戶名 │            │            │(二)第71頁  │
│    │        │            │        │：吳定翰）      │            │            │          │
│    │        ├──────┼────┼────────┤            │            │          │
│    │        │同上        │ 10000元│同上            │            │            │          │
├──┼────┼──────┼────┼────────┼──────┼──────┼─────┤
│十八│鄧翠珊  │96年4 月10日│  7500元│（交付現金）    │0000000000  │東翔貸款公司│          │
├──┼────┼──────┼────┼────────┼──────┼──────┼─────┤
│十九│張菊雲  │96年1 月15日│ 38800元│（交付現金）    │0000000000  │亞太金控貸款│已與被害人│
│    │        │            │        │                │            │公司        │和解，和解│
│    │        │            │        │                │            │            │書見原審卷│
│    │        │            │        │                │            │            │(二)第75頁  │
├──┼────┼──────┼────┼────────┼──────┼──────┼─────┤
│二０│同上    │96年3 月12日│  7400元│郵局000000000000│0000000000  │永代貸款公司│同上      │
│    │        │            │        │38681 號（戶名：│            │            │          │
│    │        │            │        │吳宗霖）        │            │            │          │
│    │        ├──────┼────┼────────┤            │            │          │
│    │        │同上        │ 20000元│同上            │            │            │          │
├──┼────┼──────┼────┼────────┼──────┼──────┼─────┤
│二一│午○○  │95年12月初  │  6500元│（交付現金）    │0000000000  │東翔貸款公司│已與被害人│
│    │        │            │        │                │            │            │和解，和解│
│    │        │            │        │                │            │            │書見原審卷│
│    │        │            │        │                │            │            │(二)第52頁  │
├──┼────┼──────┼────┼────────┼──────┼──────┼─────┤
│二二│同上    │96年1 月23日│  9800元│郵局000000000000│0000000000  │永代貸款公司│同上      │
│    │        │            │        │57號（戶名：陳清│            │            │          │
│    │        │            │        │谷）            │            │            │          │
│    │        │            │        │                │            │            │          │
│    │        ├──────┼────┼────────┤            │            │          │
│    │        │96年2 月1 日│ 15000元│同上            │            │            │          │
├──┼────┼──────┼────┼────────┼──────┼──────┼─────┤
│二三│戊○○  │96年1 月9日 │  6500元│郵局000000000000│不詳        │不詳        │          │
│    │        │            │        │66057 號（戶名：│            │            │          │
│    │        │            │        │郭谿）          │            │            │          │
│    │        ├──────┼────┼────────┤            │            │          │
│    │        │同上        │  5200元│同上            │            │            │          │
│    │        │            │        │                │            │            │          │
│    │        │            │        │                │            │            │          │
│    │        ├──────┼────┼────────┤            │            │          │
│    │        │同上        │ 13300元│同上            │            │            │          │
├──┼────┼──────┼────┼────────┼──────┼──────┼─────┤
│二四│乙○○  │96年1 月2 日│ 20000元│同上            │0000000000  │不詳        │          │
│    │        ├──────┼────┼────────┤            │            │          │
│    │        │96年1 月3 日│ 28350元│同上            │            │            │          │
│    │        ├──────┼────┼────────┤            │            │          │
│    │        │同上        │ 24000元│同上            │            │            │          │
│    │        ├──────┼────┼────────┤            │            │          │
│    │        │96年1 月5 日│ 15000元│同上            │            │            │          │
│    │        ├──────┼────┼────────┤            │            │          │
│    │        │96年1 月8 日│ 25000元│同上            │            │            │          │
│    │        ├──────┼────┼────────┤            │            │          │
│    │        │同上        │ 21700元│同上            │            │            │          │
│    │        ├──────┼────┼────────┤            │            │          │
│    │        │96年1 月9 日│ 21700元│同上            │            │            │          │
│    │        ├──────┼────┼────────┤            │            │          │
│    │        │同上        │ 36120元│同上            │            │            │          │
├──┼────┼──────┼────┼────────┼──────┼──────┼─────┤
│二五│Ｆ○○  │96年3 月初  │  1000元│（交付現金）    │0000000000  │華興融資    │已與被害人│
│    │        │            │        │                │            │            │和解，和解│
│    │        │            │        │                │            │            │書附於本院│
│    │        │            │        │                │            │            │卷。      │
├──┼────┼──────┼────┼────────┼──────┼──────┼─────┤
│二六│玄○○  │95年12月底  │  7000元│（交付現金）    │0000000000  │全盛融資貸款│          │
│    │        ├──────┼────┼────────┤00000000    │公司        │          │
│    │        │95年12月29日│ 10000元│郵局000000000000│            │            │          │
│    │        │            │        │66057 號（戶名：│            │            │          │
│    │        │            │        │郭谿）          │            │            │          │
│    │        ├──────┼────┼────────┤            │            │          │
│    │        │96年1 月3 日│  6000元│同上            │            │            │          │
│    │        ├──────┼────┼────────┤            │            │          │
│    │        │96年1 月8 日│ 10000元│同上            │            │            │          │
│    │        ├──────┼────┼────────┤            │            │          │
│    │        │96年1 月10日│  5000元│郵局000000000000│            │            │          │
│    │        │            │        │57號（戶名：鄭功│            │            │          │
│    │        │            │        │良）            │            │            │          │
├──┼────┼──────┼────┼────────┼──────┼──────┼─────┤
│二七│丁○○  │96年4 月9 日│  7000元│（交付現金）    │0000000000  │東翔貸款公司│          │
├──┼────┼──────┼────┼────────┼──────┼──────┼─────┤
│二八│陳惠萍  │96年4 月3 日│  8200元│（交付現金）    │0000000000  │日進貸款    │已與被害人│
│    │        ├──────┼────┼────────┤0000000000  │            │和解，和解│
│    │        │96年4 月4 日│ 15000元│郵局000000000000│            │            │書見原審卷│
│    │        │            │        │54458 號 （戶名 │            │            │(二)第60頁  │
│    │        │            │        │：吳定翰）      │            │            │          │
│    │        ├──────┼────┼────────┤            │            │          │
│    │        │同上        │ 15000元│同上            │            │            │          │
│    │        ├──────┼────┼────────┤            │            │          │
│    │        │同上        │ 12000元│同上            │            │            │          │
├──┼────┼──────┼────┼────────┼──────┼──────┼─────┤
│二九│辰○○  │96年3 月30日│  7000元│郵局000000000000│0000000000  │聯華專業貸款│          │
│    │        │            │        │38681 號 （戶名 │            │            │          │
│    │        │            │        │：吳宗霖）      │            │            │          │
│    │        ├──────┼────┼────────┤            │            │          │
│    │        │同上        │ 15000元│同上            │            │            │          │
│    │        ├──────┼────┼────────┤            │            │          │
│    │        │同上        │  9000元│同上            │            │            │          │
├──┼────┼──────┼────┼────────┼──────┼──────┼─────┤
│三０│丙○○  │96年3 月8日 │ 11000元│同上            │0000000000  │東翔貸款公司│          │
├──┼────┼──────┼────┼────────┼──────┼──────┼─────┤
│三一│丑○○  │95年12月底  │  7000元│（交付現金）    │0000000000  │全盛融資貸款│已與被害人│
│    │        │            │        │                │0000000000  │公司        │和解，和解│
│    │        │            │        │                │            │            │書見原審卷│
│    │        │            │        │                │            │            │(二)第73頁  │
├──┼────┼──────┼────┼────────┼──────┼──────┼─────┤
│三二│同上    │96年3 月14日│接續3 筆│郵局000000000000│0000000000  │永代貸款公司│同上      │
│    │        │            │，合計：│38681 號（戶名：│            │            │          │
│    │        │            │31528元 │吳宗霖）        │            │            │          │
├──┼────┼──────┼────┼────────┼──────┼──────┼─────┤
│三三│Ｅ○○  │95年10月底  │  7000元│（交付現金）    │0000000000  │全盛融資貸款│已與被害人│
│    │        ├──────┼────┼────────┤0000000000  │公司        │和解，和解│
│    │        │95年12月13日│ 10000元│郵局000000000000│0000000000  │            │書附於本院│
│    │        │            │        │02554 號        │0000000000  │            │卷。      │
│    │        ├──────┼────┼────────┤            │            │          │
│    │        │96年1 月11日│ 13000元│郵局000000000000│            │            │          │
│    │        │            │        │68210 號        │            │            │          │
│    │        ├──────┼────┼────────┤            │            │          │
│    │        │96年1 月25日│ 17000元│合作金庫銀行0060│            │            │          │
│    │        │            │        │000000000000號（│            │            │          │
│    │        │            │        │戶名：楊榮宗）  │            │            │          │
├──┼────┼──────┼────┼────────┼──────┼──────┼─────┤
│三四│同上    │96年1 月29日│  6600元│郵局000000000000│0000000000  │永代貸款公司│          │
│    │        │            │        │38681 號（戶名：│            │公司        │          │
│    │        │            │        │吳宗霖）        │            │            │          │
│    │        ├──────┼────┼────────┤            │            │          │
│    │        │同上        │ 10000元│同上            │            │            │          │
│    │        ├──────┼────┼────────┤            │            │          │
│    │        │96年1 月31日│ 10000元│同上            │            │            │          │
│    │        ├──────┼────┼────────┤            │            │          │
│    │        │96年2 月16日│ 13400元│同上            │            │            │          │
│    │        ├──────┼────┼────────┤            │            │          │
│    │        │同上        │ 10000元│同上            │            │            │          │
│    │        ├──────┼────┼────────┤            │            │          │
│    │        │96年3 月14日│  9000元│同上            │            │            │          │
│    │        ├──────┼────┼────────┤            │            │          │
│    │        │96年3 月19日│  8666元│同上            │            │            │          │
│    │        ├──────┼────┼────────┤            │            │          │
│    │        │96年3 月28日│  9800元│第一銀行00000000│            │            │          │
│    │        │            │        │096748號        │            │            │          │
│    │        ├──────┼────┼────────┤            │            │          │
│    │        │96年3 月29日│ 10000元│郵局000000000000│            │            │          │
│    │        │            │        │38681 號（戶名：│            │            │          │
│    │        │            │        │吳宗霖）        │            │            │          │
├──┼────┼──────┼────┼────────┼──────┼──────┼─────┤
│三五│Ｂ○○  │96年1 月29日│  7600元│（交付現金）    │0000000000  │全盛融資貸款│已與被害人│
│    │        ├──────┼────┼────────┤0000000000  │公司        │和解，和解│
│    │        │96年1 月20日│ 15000元│合作金庫銀行0060│            │            │書見原審卷│
│    │        │            │        │000000000000號（│            │            │(二)第77頁  │
├──┼────┼──────┼────┼────────┼──────┼──────┼─────┤
│三六│申○○  │96年1 月底  │  9000元│（交付現金）    │0000000000  │亞太金控貸款│已與被害人│
│    │        │            │        │                │            │公司        │和解，和解│
│    │        │            │        │                │            │            │書見原審卷│
│    │        │            │        │                │            │            │(二)第66頁  │
├──┼────┼──────┼────┼────────┼──────┼──────┼─────┤
│三七│巳○○  │96年1 月底  │ 6500元 │（交付現金）    │0000000000  │全盛融資貸款│已與被害人│
│    │        │            │        │                │0000000000  │公司        │和解，和解│
│    │        ├──────┼────┼────────┤            │            │書見原審卷│
│    │        │同上        │接續4筆 │合作金庫銀行0060│            │            │(二)第62頁  │
│    │        │            │，合計：│000000000000號（│            │            │          │
│    │        │            │34500元 │戶名：楊榮宗）  │            │            │          │
├──┼────┼──────┼────┼────────┼──────┼──────┼─────┤
│三八│許耿銘  │96年1 月22日│  7500元│（交付現金）    │0000000000  │華興融資    │已與被害人│
│    │        │            │        │                │            │            │和解，和解│
│    │        │            │        │                │            │            │書見原審卷│
│    │        │            │        │                │            │            │(二)第50頁  │
├──┼────┼──────┼────┼────────┼──────┼──────┼─────┤
│三九│地○○  │96年4 月初  │  7000元│（交付現金）    │0000000000  │東翔貸款公司│          │
├──┼────┼──────┼────┼────────┼──────┼──────┼─────┤
│四０│甲○○  │96年4 月間  │  8000元│（交付現金）    │0000000000  │亞太金控貸款│          │
│    │        │            │        │                │0000000000  │公司        │          │
│    │        ├──────┼────┼────────┤            │            │          │
│    │        │96年4 月11日│20000元 │華南銀行00000000│            │            │          │
│    │        │            │        │0000000 號（戶名│            │            │          │
│    │        │            │        │：Ａ○○）      │            │            │          │
├──┼────┼──────┼────┼────────┼──────┼──────┼─────┤
│四一│鄭筱萍  │96年1 月中旬│  7000元│（交付現金）    │0000000000  │全盛融資貸款│已與被害人│
│    │        │            │        │                │0000000000  │公司        │和解，和解│
│    │        │            │        │                │            │            │書見原審卷│
│    │        │            │        │                │            │            │(二)第56頁  │
├──┼────┼──────┼────┼────────┼──────┼──────┼─────┤
│四二│藍祥泰  │96年1 月23日│  6280元│（交付現金）    │0000000000  │創世紀貸款公│已與被害人│
│    │        │            │        │                │            │司          │和解，和解│
│    │        │            │        │                │            │            │書見原審卷│
│    │        │            │        │                │            │            │(二)第58頁  │
├──┼────┼──────┼────┼────────┼──────┼──────┼─────┤
│四三│黃○○  │96年1 月17日│  6280元│（交付現金）    │0000000000  │全盛融資貸款│          │
│    │        ├──────┼────┼────────┤0000000000  │公司        │          │
│    │        │96年1 月18日│ 12000元│郵局000000000000│0000000000  │            │          │
│    │        │            │        │61號（戶名：劉碧│00000000    │            │          │
│    │        │            │        │玉）            │            │            │          │
│    │        ├──────┼────┼────────┤            │            │          │
│    │        │96年1 月19日│ 16000元│同上            │            │            │          │
│    │        ├──────┼────┼────────┤            │            │          │
│    │        │同上        │ 18000元│同上            │            │            │          │
├──┼────┼──────┼────┼────────┼──────┼──────┼─────┤
│四四│酉○○  │95年10月中旬│ 10000元│（交付現金）    │0000000000  │全盛融資貸款│          │
│    │        ├──────┼────┼────────┤0000000000  │公司        │          │
│    │        │95年10月27日│接續9 筆│不詳            │0000000000  │            │          │
│    │        │起至96年1 月│，合計：│                │00000000    │            │          │
│    │        │8 日止      │90500元 │                │            │            │          │
│    │        ├──────┼────┼────────┤            │            │          │
│    │        │96年1 月17日│  5000元│郵局000000000000│            │            │          │
│    │        │            │        │00794 號（戶名：│            │            │          │
│    │        │            │        │陳逸君）        │            │            │          │
├──┼────┼──────┼────┼────────┼──────┼──────┼─────┤
│四五│戌○○  │96年1 月間  │  8800元│（交付現金）    │不詳        │全盛融資貸款│          │
│    │        │            │        │                │            │公司        │          │
├──┼────┼──────┼────┼────────┼──────┼──────┼─────┤
│四六│宇○○  │96年3 月間  │  7000元│（交付現金）    │0000000000  │全盛融資貸款│已與被害人│
│    │        │            │        │                │0000000000  │公司        │和解，和解│
│    │        │            │        │                │            │            │書見原審卷│
│    │        │            │        │                │            │            │(二)第64頁  │
├──┼────┼──────┼────┼────────┼──────┼──────┼─────┤
│四七│亥○○  │96年1 月初  │  8000元│（交付現金）    │0000000000  │亞太金控貸款│          │
│    │        │            │        │                │            │公司        │          │
│    │        ├──────┼────┼────────┤            │            │          │
│    │        │96年1 月初  │ 10000元│郵局000000000000│            │            │          │
│    │        │            │        │68210號（戶名： │            │            │          │
│    │        │            │        │閔貞潔）        │            │            │          │
├──┼────┼──────┼────┼────────┼──────┼──────┼─────┤
│四八│同上    │96年1 月31日│  5400元│郵局000000000000│0000000000  │永代貸款公司│          │
│    │        │            │        │38681 號（戶名：│            │公司        │          │
│    │        │            │        │吳宗霖）        │            │            │          │
│    │        ├──────┼────┼────────┤            │            │          │
│    │        │96年2 月1 日│ 30000元│同上            │            │            │          │
│    │        ├──────┼────┼────────┤            │            │          │
│    │        │同上        │ 10000元│同上            │            │            │          │
├──┼────┼──────┼────┼────────┼──────┼──────┼─────┤
│四九│Ｇ○○  │95年11月24日│ 12037元│郵局000000000000│不詳        │全盛融資貸款│已與被害人│
│    │        │            │        │43號（戶名：吳鎮│            │公司        │和解，和解│
│    │        │            │        │州）            │            │            │書附於本院│
│    │        ├──────┼────┼────────┤            │            │卷。      │
│    │        │同上        │ 29800元│郵局000000000000│            │            │          │
│    │        │            │        │30號（戶名：陳昭│            │            │          │
│    │        │            │        │瑋）            │            │            │          │
├──┼────┼──────┼────┼────────┼──────┼──────┼─────┤
│五０│己○○  │95年11月10日│  8800元│台北富邦銀行0000│不詳        │不詳        │          │
│    │        │            │        │000000000000 號 │            │            │          │
│    │        ├──────┼────┼────────┤            │            │          │
│    │        │同上        │ 20000元│同上            │            │            │          │
│    │        ├──────┼────┼────────┤            │            │          │
│    │        │96年11月16日│  6700元│郵局000000000000│            │            │          │
│    │        │            │        │5900 號         │            │            │          │
│    │        ├──────┼────┼────────┤            │            │          │
│    │        │同上        │ 12000元│同上            │            │            │          │
├──┼────┼──────┼────┼────────┼──────┼──────┼─────┤
│五一│天○○  │95年12月5日 │  8000元│（交付現金）    │0000000000  │全盛融資貸款│已與被害人│
│    │        │            │        │                │0000000000  │公司        │和解，和解│
│    │        │            │        │                │            │            │書見原審卷│
│    │        │            │        │                │            │            │(二)第68頁  │
├──┼────┼──────┼────┼────────┼──────┼──────┼─────┤
│五二│未○○  │95年11、12月│  7000元│（交付現金）    │0000000000  │全盛融資貸款│          │
│    │        │間          │        │                │            │公司        │          │
├──┼────┼──────┼────┼────────┼──────┼──────┼─────┤
│五三│顏宜忠  │95年11月間  │  8000元│（交付現金）    │不詳        │全盛融資貸款│已與被害人│
│    │        │            │        │                │            │公司        │和解，和解│
│    │        │            │        │                │            │            │書見原審卷│
│    │        │            │        │                │            │            │(二)第54頁  │
├──┼────┼──────┼────┼────────┼──────┼──────┼─────┤
│五四│辛○○  │95年12月27日│  5000元│（交付現金）    │不詳        │詮億貸款公司│已與被害人│
│    │        ├──────┼────┼────────┤            │            │成立調解，│
│    │        │96年1 月3 日│ 41725元│郵局000000000000│            │            │調解書見原│
│    │        │            │        │66057 號（戶名：│            │            │審卷(二)第30│
│    │        │            │        │郭谿）          │            │            │頁        │
│    │        ├──────┼────┼────────┤            │            │          │
│    │        │同上        │ 33150元│同上            │            │            │          │
│    │        ├──────┼────┼────────┤            │            │          │
│    │        │96年1 月4 日│ 59310元│同上            │            │            │          │
│    │        ├──────┼────┼────────┤            │            │          │
│    │        │96年1 月5 日│ 20400元│同上            │            │            │          │
│    │        ├──────┼────┼────────┤            │            │          │
│    │        │96年1 月8 日│ 18000元│同上            │            │            │          │
│    │        ├──────┼────┼────────┤            │            │          │
│    │        │96年1 月16日│ 50000元│郵局000000000000│            │            │          │
│    │        │            │        │00794 號（戶名：│            │            │          │
│    │        │            │        │陳逸君）        │            │            │          │
│    │        ├──────┼────┼────────┤            │            │          │
│    │        │96年1 月17日│ 55694元│寶華銀元00000000│            │            │          │
│    │        │            │        │9221號（戶名：陳│            │            │          │
│    │        │            │        │柏凱）          │            │            │          │
│    │        ├──────┼────┼────────┤            │            │          │
│    │        │96年1 月18日│ 30000元│郵局000000000000│            │            │          │
│    │        │            │        │00794 號（戶名：│            │            │          │
│    │        │            │        │陳逸君）        │            │            │          │
│    │        ├──────┼────┼────────┤            │            │          │
│    │        │同上        │ 36000元│同上            │            │            │          │
│    │        ├──────┼────┼────────┤            │            │          │
│    │        │96年1 月19日│ 30000元│郵局000000000000│            │            │          │
│    │        │            │        │61號（戶名：劉碧│            │            │          │
│    │        │            │        │玉）            │            │            │          │
│    │        ├──────┼────┼────────┤            │            │          │
│    │        │96年2 月14日│ 18000元│華南銀行00000000│            │            │          │
│    │        │            │        │00000000號      │            │            │          │
└──┴────┴──────┴────┴────────┴──────┴──────┴─────┘
※附表三：
┌──┬───────┬───────────┬────────────┐
│編號│  品      名  │數        量          │  備                註  │
├──┼───────┼───────────┼────────────┤
│一  │筆記本        │1 本                  │被告Ａ○○所有、供本案犯│
│    │              │                      │罪所用（記錄被害人資料）│
├──┼───────┼───────────┼────────────┤
│二  │匯款單        │4 紙                  │被告Ａ○○所有、因本案犯│
│    │              │                      │罪所生（匯轉本案詐騙贓款│
│    │              │                      │所生）                  │
├──┼───────┼───────────┼────────────┤
│三  │行動電話      │1 支（含0000000000號  │被告庚○○所有、供本案犯│
│    │              │SIM 卡1 枚）          │罪所用（與詐騙集團其他同│
│    │              │                      │夥聯繫使用）            │
├──┼───────┼───────────┼────────────┤
│四  │行動電話      │1 支（含0000000000號  │被告沈育弘所有、供本案犯│
│    │              │SIM 卡1 枚）          │罪所用（與詐騙集團其他同│
│    │              │                      │夥聯繫使用）            │
├──┼───────┼───────────┼────────────┤
│五  │行動電話      │1 支（含0000000000號  │被告陳連雍所有、供本案犯│
│    │              │SIM 卡1 枚）          │罪所用（與詐騙集團其他同│
│    │              │                      │夥聯繫使用）            │
├──┼───────┼───────────┼────────────┤
│六  │行動電話      │1 支（含0000000000號  │被告庚○○所有、供本案犯│
│    │              │SIM 卡1 枚）          │罪所用(與被害人聯絡使用)│
├──┼───────┼───────────┼────────────┤
│七  │行動電話      │1 支（含0000000000號  │同上                    │
│    │              │SIM 卡1 枚）          │                        │
├──┼───────┼───────────┼────────────┤
│八  │行動電話      │1 支（含0000000000號  │同上                    │
│    │              │SIM 卡1 枚）          │                        │
├──┼───────┼───────────┼────────────┤
│九  │行動電話      │1 支（含0000000000號  │同上                    │
│    │              │SIM 卡1 枚）          │                        │
├──┼───────┼───────────┼────────────┤
│十  │行動電話      │23支                  │同上（即原審96年度訴字第│
│    │              │                      │2131號卷(一)第72頁以下扣押│
│    │              │                      │物品清單編號8 至30所示）│
├──┼───────┼───────────┼────────────┤
│十一│碎紙機        │1 台                  │被告庚○○所有、供本案犯│
│    │              │                      │罪所用（裁碎湮滅被害人資│
│    │              │                      │料所用）                │
├──┼───────┼───────────┼────────────┤
│十二│客戶名冊      │9 本                  │被告庚○○所有、供本案犯│
│    │              │                      │罪所用（交由其他同夥記錄│
│    │              │                      │被害人資料）            │
├──┼───────┼───────────┼────────────┤
│十三│記事本        │5 本                  │被告宋文斌或庚○○所有、│
│    │              │                      │供本案犯罪所用（記錄人頭│
│    │              │                      │帳戶帳號或交由其他同夥記│
│    │              │                      │錄被害人資料）          │
├──┼───────┼───────────┼────────────┤
│十四│客戶名單空白表│1 疊                  │被告庚○○所有、供本案犯│
│    │              │                      │罪預備（預備交由其他同夥│
│    │              │                      │填寫被害人資料）        │
├──┼───────┼───────────┼────────────┤
│十五│遠傳電信公司行│1 枚                  │被告庚○○所有、供本案犯│
│    │動電話易付卡  │                      │罪所用(與被害人聯絡使用)│
│    │              │                      │所生）                  │
├──┼───────┼───────────┼────────────┤
│十六│華南銀行存摺  │1 本                  │被告Ａ○○所有、供本案犯│
│    │              │                      │罪所用（提領被害人匯入款│
│    │              │                      │項）                    │
├──┼───────┼───────────┼────────────┤
│十七│華南銀行金融卡│1 張                  │同上                    │
├──┼───────┼───────────┼────────────┤
│十八│郵局存摺      │1 本                  │被告Ａ○○所有、供本案犯│
│    │              │                      │罪預備（預備提領被害人匯│
│    │              │                      │入款項）                │
├──┼───────┼───────────┼────────────┤
│十九│郵局金融卡    │1 張                  │同上                    │
├──┼───────┼───────────┼────────────┤
│二０│行動電話      │1 支（含0000000000號  │被告Ａ○○所有、供本案犯│
│    │              │SIM 卡1 枚）          │罪所用（與被害人及詐騙集│
│    │              │                      │團其他同夥聯繫使用）    │
├──┼───────┼───────────┼────────────┤
│二一│行動電話      │1 支（含0000000000號  │被告癸○○所有、供本案犯│
│    │              │SIM 卡1 枚）          │罪所用（與詐騙集團其他同│
│    │              │                      │夥聯繫使用）            │
├──┼───────┼───────────┼────────────┤
│二二│郵局0000000000│1 支（含0000000000號  │被告宋文斌所有、供本案犯│
│    │2124號存摺（戶│SIM 卡1 枚）          │罪所用（提供匯轉本案詐騙│
│    │名：林獻文）  │                      │贓款所用）              │
├──┼───────┼───────────┼────────────┤
│二三│行動電話      │1 支（含0000000000號  │被告宋文斌所有、供本案犯│
│    │              │SIM 卡1 枚）          │罪所用（提供與被害人聯繫│
│    │              │                      │使用）                  │
├──┼───────┼───────────┼────────────┤
│二四│行動電話      │1 支（含0000000000號  │同上                    │
│    │              │SIM 卡1 枚）          │                        │
├──┼───────┼───────────┼────────────┤
│二五│行動電話      │1 支（含0000000000號  │被告宋文斌所有、供本案犯│
│    │              │SIM 卡1 枚）          │罪所用（與詐騙集團其他同│
│    │              │                      │夥聯繫使用）            │
├──┼───────┼───────────┼────────────┤
│二六│行動電話      │1 支（含0000000000號  │被告簡身安所有、供本案犯│
│    │              │SIM 卡1 枚）          │罪所用（與詐騙集團其他同│
│    │              │                      │夥聯繫使用）            │
└──┴───────┴───────────┴────────────┘


司法院資訊處製作；財團法人民間司法改革基金會備份。
